---
title: "Score Socios con Preexistencias"
output: 
  html_document:
     toc: yes
     code_folding: hide
     toc_float: yes
     df_print: paged
     theme: united
     code_download: true
     warning: FALSE
date: "`r format(Sys.time(), '%d-%m-%Y')`"
knit: (function(inputFile, encoding) {
    rmarkdown::render(
        inputFile, encoding = encoding,
        output_file = file.path(
            dirname(inputFile), paste0('EDA_Score_socios_preex_',Sys.Date(),'.html')))
    })


---

```{r setup, include=FALSE}
knitr::opts_chunk$set(echo = TRUE,warning = FALSE,message = FALSE)
```


```{r,echo=FALSE}
#Carga de Librerias y funciones

library(odbc)
library(DBI)
library(tidyverse)  # para dplyr
library(lubridate)
library(stringr)
library(readr)
library(ggplot2)
library(plotly)
library(openxlsx)
library(readxl)
library(tictoc)
library(gridExtra)
library(writexl)
library(kableExtra)
library(stringr)
library(corrplot)
library(solitude)
library(isotree)
library(dbscan)
library(scales)
library(rgl)
library(tictoc)

```

```{r,echo=FALSE}
# Función SQLQueryIn con maximo 30

# Funcion para armar dinamicamente una consulta que viajara al
# motor SQL en la cual se necesita traer datos asociados a un conjunto
# de valores en formato "in (...)"

# Parametros:
# conn: conexion a SQL
# values: vector con los valores a consultar
# qry: consulta sql. En el lugar donde va la lista de valores reemplazar por 
# el caracter "#"

sqlQueryIn <- function(conn,values,qry){
  f <- function(x, output) {
    xx <- paste(x,collapse=",")
    q <- gsub("#",xx,qry)
    q <- str_replace_all(str_replace_all(q,"\n",""),"\\s+"," ")
    output <- sqlQuery(conn,q)
  }
  
  max <- 30
  if (class(values)=="character"){n
    values <- paste("'",values,"'",sep="")
  }
  x <- seq_along(values)
  values.sp <- split(values, ceiling(x/max))
  result <- lapply(values.sp, f)
  result <- as.data.frame(do.call(rbind, result))
}

#Función para establecer la conexión a SQL Server
conectar_sql <- function(dsn, database, uid, pwd, timeout = 10) {
  con <- dbConnect(odbc::odbc(),
                   dsn,
                   database = database,
                   uid = uid,
                   pwd = pwd,
                   timeout = timeout)
  return(con)
}

# Levantamos la funcion con encoding
funserver <- Sys.getenv("RFUN_PATH")
source(paste0(funserver,"/sqlQueryIn.R"))
source(paste0(funserver,"/my_sqlQuery_encoding.R"))

```


# Lectura de datos

Redefinición de nombres de columnas:

- Pregunta_1: ¿Cuál es tu sexo? 
- Pregunta_2: ¿Estás embarazada?
- Pregunta_3: ¿Cuál es la fecha de tu última menstruación?
- Pregunta_4: ¿Te realizaste análisis en el último año?
- Pregunta_5: ¿Los resultados fueron normales? 
- Pregunta_6: ¿Cuál fue el diagnóstico? 
- Pregunta_7: ¿Tenés o tuviste algún tipo de adicción a las drogas y/o al alcohol?
- Pregunta_8: ¿Qué patología de visión presenta?
- Pregunta_9: ¿Tenés o tuviste alguna de las siguientes patologías?
- Pregunta_10: ¿Qué patología de audición presenta?
- Pregunta_11: ¿Qué patología hereditaria presenta?
- Pregunta_12: Alguna patologia que no este en el listado de visión
- Pregunta_13: ¿Qué patología psiquiátrica presenta?
- Pregunta_14: Graduación de miopía
- Pregunta_15: ¿Te realizaron cirugías?
- Pregunta_16: ¿Cuál fue la intervención Sistema nervioso? y ¿Cuál fue su diagnóstico?
- Pregunta_17: ¿Cuál fue el año de la intervención del Sistema Nervioso?
- Pregunta_18: ¿Cuál fue la intervención Abdominal? y ¿Cuál fue su diagnóstico?
- Pregunta_19: ¿Cuál fue el año de la intervención Abdominal?
- Pregunta_20: ¿Cuál fue la intervención Sistema endocrino? y ¿Cuál fue su diagnóstico?
- Pregunta_21: ¿Cuál fue el año de la intervención Sistema endocrino?
- Pregunta_22: ¿Cuál fue la intervención Cardiológica? y ¿Cuál fue su diagnóstico?
- Pregunta_23: ¿Cuál fue el año de la intervención Cardiológica?
- Pregunta_24: ¿Cuál fue la intervención Ginecológica? y ¿Cuál fue su diagnóstico?
- Pregunta_25: ¿Cuál fue el año de la intervención Ginecológica?
- Pregunta_26: ¿Cuál fue la intervención Traumatológica? y ¿Cuál fue su diagnóstico?
- Pregunta_27: ¿Cuál fue el año de la intervención Traumatológica?
- Pregunta_28: ¿Tiene protesis?
- Pregunta_29: ¿Cuál fue la intervención Otras? y ¿Cuál fue su diagnóstico?
- Pregunta_30: ¿Cuál fue el año de la intervención Otras?
- Pregunta_31: ¿Que cirugía del listado?
- Pregunta_32: ¿Tuviste, tenés o estás tramitando algún certificado de discapacidad?
- Pregunta_32_Fecha_Baja: Fecha baja certificado discapacidad
- Pregunta_32_Diagnostico: Diagnóstico discapacidad
- Pregunta_32_Fecha_Alta: Fecha alta certificado discapacidad 
- Pregunta_33: ¿Te encontrás realizando alguno de los siguientes tratamientos?
- Pregunta_34: ¿Tenés planeado realizar algún tratamiento, práctica o intervención durante los próximos 6 meses?
- Pregunta_35: ¿Que tratamiento tienes pensado hacer?
- Pregunta_35_DDJJ: DDJJ_Completa
- Pregunta_36: ¿Tienes alguna patología?
- Pregunta_37: ¿Padecés alguna/s patología/s además de las mencionadas anteriormente?
- Pregunta_38: ¿Tuviste internaciones?
- Pregunta_39: Cuantas internaciones tuvo
- Pregunta_40: Motivo de la internación 
- Pregunta_41: ¿Cuál fue el año de la internación? 

```{r}

query_text1 <- paste0("SELECT [DNUM_ID_SOLICITUD]
      ,FC.DNUM_FECHA AS FECHA_CREACION
      ,FA.DNUM_FECHA AS FECHA_APROBACION
      ,FAC.DNUM_FECHA AS FECHA_ACTUALIZACION
      ,FV.DNUM_FECHA AS FECHA_VIGENCIA
      ,[DDES_TIPO_AFILIADO]
      ,[DDES_TIPO_SOLICITUD]
      ,[DCOD_MODO_CONTRATACION]
      ,[DDES_ESTADO]
      ,[DCOD_PLAN_ALTA_f1]
      ,[APELLIDO_NOMBRE]
      ,[DCOD_TIPO_DOCUMENTO]
      ,[DNUM_DOCUMENTO]
      ,[EDAD]
      ,[Composición Familiar] as Composicion_Familiar
      ,[DNUM_CUIT_EMPRESA]
      ,[TITULAR]
      ,[GF_ORDEN]
      ,[¿Cuál es tu sexo?] as Pregunta_1
      ,[¿Estás embarazada?] as Pregunta_2
      ,[¿Cuál es la fecha de tu última menstruación?] as Pregunta_3
      ,[¿Te realizaste análisis en el último año?] as Pregunta_4
      ,[¿Los resultados fueron normales?] as Pregunta_5
      ,[¿Cuál fue el diagnóstico?] as Pregunta_6
      ,[Altura]
      ,[Peso]
      ,[¿Tenés o tuviste algún tipo de adicción a las drogas y/o al alcohol?] as Pregunta_7
      ,[¿Qué patología de visión presenta?] as Pregunta_8
      ,[¿Tenés o tuviste alguna de las siguientes patologías?] as Pregunta_9
      ,[¿Qué patología de audición presenta?] as Pregunta_10
      ,[¿Qué patología hereditaria presenta?] as Pregunta_11
      ,[Alguna patologia que no este en el listado de visión] as Pregunta_12
      ,[¿Qué patología psiquiátrica presenta?] as Pregunta_13
      ,[Graduación de miopía] as Pregunta_14
      ,[¿Te realizaron cirugías?] as Pregunta_15
      ,[¿Cuál fue la intervención Sistema nervioso? y ¿Cuál fue su diagnóstico?] as Pregunta_16
      ,[¿Cuál fue el año de la intervención del Sistema Nervioso?] as Pregunta_17
      ,[¿Cuál fue la intervención Abdominal? y ¿Cuál fue su diagnóstico?] as Pregunta_18
      ,[¿Cuál fue el año de la intervención Abdominal?] as Pregunta_19
      ,[¿Cuál fue la intervención Sistema endocrino? y ¿Cuál fue su diagnóstico?] as Pregunta_20
      ,[¿Cuál fue el año de la intervención Sistema endocrino?] as Pregunta_21
      ,[¿Cuál fue la intervención Cardiológica? y ¿Cuál fue su diagnóstico?] as Pregunta_22
      ,[¿Cuál fue el año de la intervención Cardiológica?] as Pregunta_23
      ,[¿Cuál fue la intervención Ginecológica? y ¿Cuál fue su diagnóstico?] as Pregunta_24
      ,[¿Cuál fue el año de la intervención Ginecológica?] as Pregunta_25
      ,[¿Cuál fue la intervención Traumatológica? y ¿Cuál fue su diagnóstico?] as Pregunta_26
      ,[¿Cuál fue el año de la intervención Traumatológica?] as Pregunta_27
      ,[¿Tiene protesis?] as Pregunta_28
      ,[¿Cuál fue la intervención Otras? y ¿Cuál fue su diagnóstico?] as Pregunta_29
      ,[¿Cuál fue el año de la intervención Otras?] as Pregunta_30
      ,[¿Que cirugía del listado?] as Pregunta_31
      ,[¿Tuviste, tenés o estás tramitando algún certificado de discapacidad?] as Pregunta_32
      ,[Fecha baja certificado discapacidad] as Fecha_Baja_Cert_Disca
      ,[Diagnóstico discapacidad] as Diag_Disca
      ,[Fecha alta certificado discapacidad] as Fecha_Alta_Cert_Disca
      ,[¿Te encontrás realizando alguno de los siguientes tratamientos?] as Pregunta_33
      ,[¿Tenés planeado realizar algún tratamiento, práctica o intervención durante los próximos 6 meses?] as Pregunta_34
      ,[¿Que tratamiento tienes pensado hacer?] as Pregunta_35
      ,[DDJJ_Completa]
      ,[¿Tienes alguna patología?] as Pregunta_36
      ,[¿Padecés alguna/s patología/s además de las mencionadas anteriormente?] as Pregunta_37
      ,[¿Tuviste internaciones?] as Pregunta_38
      ,[Cuantas internaciones tuvo] as Pregunta_39
      ,[Motivo de la internación] as Pregunta_40
      ,[¿Cuál fue el año de la internación?] as Pregunta_41
      ,[VALIDAR]
      ,[IMC] 
      FROM [DBPresupuestos].[dbo].[DWALTAS_ONLINE_DDJJ_TITULAR_v2] A
      LEFT JOIN [DWDATAMART].[dbo].[DFECHA] FC ON FC.DID_FECHA = A.DID_FECHA_CREACION
      LEFT JOIN [DWDATAMART].[dbo].[DFECHA] FA ON FA.DID_FECHA = A.DID_FECHA_APROBACION
      LEFT JOIN [DWDATAMART].[dbo].[DFECHA] FV ON FV.DID_FECHA = A.DID_FECHA_VIGENCIA
      LEFT JOIN [DWDATAMART].[dbo].[DFECHA] FAC ON FAC.DID_FECHA = A.DID_FECHA_ACTUALIZACION")

query_text2 <- paste0("SELECT [DNUM_ID_SOLICITUD]
      ,FC.DNUM_FECHA AS FECHA_CREACION
      ,FA.DNUM_FECHA AS FECHA_APROBACION
      ,FAC.DNUM_FECHA AS FECHA_ACTUALIZACION
      ,FV.DNUM_FECHA AS FECHA_VIGENCIA
      ,[DDES_TIPO_AFILIADO]
      ,[DDES_TIPO_SOLICITUD]
      ,[DCOD_MODO_CONTRATACION]
      ,[DDES_ESTADO]
      ,[APELLIDO_NOMBRE]
      ,[DCOD_TIPO_DOCUMENTO]
      ,[DNUM_DOCUMENTO]
      ,[EDAD]
      ,[TITULAR]
      ,[GF_ORDEN]
      ,[¿Cuál es tu sexo?] as Pregunta_1
      ,[¿Estás embarazada?] as Pregunta_2
      ,[¿Cuál es la fecha de tu última menstruación?] as Pregunta_3
      ,[¿Te realizaste análisis en el último año?] as Pregunta_4
      ,[¿Los resultados fueron normales?] as Pregunta_5
      ,[¿Cuál fue el diagnóstico?] as Pregunta_6
      ,[Altura]
      ,[Peso]
      ,[¿Tenés o tuviste algún tipo de adicción a las drogas y/o al alcohol?] as Pregunta_7
      ,[¿Qué patología de visión presenta?] as Pregunta_8
      ,[¿Tenés o tuviste alguna de las siguientes patologías?] as Pregunta_9
      ,[¿Qué patología de audición presenta?] as Pregunta_10
      ,[¿Qué patología hereditaria presenta?] as Pregunta_11
      ,[Alguna patologia que no este en el listado de visión] as Pregunta_12
      ,[¿Qué patología psiquiátrica presenta?] as Pregunta_13
      ,[Graduación de miopía] as Pregunta_14
      ,[¿Te realizaron cirugías?] as Pregunta_15
      ,[¿Cuál fue la intervención Sistema nervioso? y ¿Cuál fue su diagnóstico?] as Pregunta_16
      ,[¿Cuál fue el año de la intervención del Sistema Nervioso?] as Pregunta_17
      ,[¿Cuál fue la intervención Abdominal? y ¿Cuál fue su diagnóstico?] as Pregunta_18
      ,[¿Cuál fue el año de la intervención Abdominal?] as Pregunta_19
      ,[¿Cuál fue la intervención Sistema endocrino? y ¿Cuál fue su diagnóstico?] as Pregunta_20
      ,[¿Cuál fue el año de la intervención Sistema endocrino?] as Pregunta_21
      ,[¿Cuál fue la intervención Cardiológica? y ¿Cuál fue su diagnóstico?] as Pregunta_22
      ,[¿Cuál fue el año de la intervención Cardiológica?] as Pregunta_23
      ,[¿Cuál fue la intervención Ginecológica? y ¿Cuál fue su diagnóstico?] as Pregunta_24
      ,[¿Cuál fue el año de la intervención Ginecológica?] as Pregunta_25
      ,[¿Cuál fue la intervención Traumatológica? y ¿Cuál fue su diagnóstico?] as Pregunta_26
      ,[¿Cuál fue el año de la intervención Traumatológica?] as Pregunta_27
      ,[¿Tiene protesis?] as Pregunta_28
      ,[¿Cuál fue la intervención Otras? y ¿Cuál fue su diagnóstico?] as Pregunta_29
      ,[¿Cuál fue el año de la intervención Otras?] as Pregunta_30
      ,[¿Que cirugía del listado?] as Pregunta_31
      ,[¿Tuviste, tenés o estás tramitando algún certificado de discapacidad?] as Pregunta_32
      ,[Fecha baja certificado discapacidad] as Fecha_Baja_Cert_Disca
      ,[Diagnóstico discapacidad] as Diag_Disca
      ,[Fecha alta certificado discapacidad] as Fecha_Alta_Cert_Disca
      ,[¿Te encontrás realizando alguno de los siguientes tratamientos?] as Pregunta_33
      ,[¿Tenés planeado realizar algún tratamiento, práctica o intervención durante los próximos 6 meses?] as Pregunta_34
      ,[¿Que tratamiento tienes pensado hacer?] as Pregunta_35
      ,[DDJJ_Completa]
      ,[¿Tienes alguna patología?] as Pregunta_36
      ,[¿Padecés alguna/s patología/s además de las mencionadas anteriormente?] as Pregunta_37
      ,[¿Tuviste internaciones?] as Pregunta_38
      ,[Cuantas internaciones tuvo] as Pregunta_39
      ,[Motivo de la internación] as Pregunta_40
      ,[¿Cuál fue el año de la internación?] as Pregunta_41
      ,[VALIDAR]
      ,[IMC] 
      FROM [DBPresupuestos].[dbo].[DWALTAS_ONLINE_DDJJ_GF_v2] A
      LEFT JOIN [DWDATAMART].[dbo].[DFECHA] FC ON FC.DID_FECHA = A.DID_FECHA_CREACION
      LEFT JOIN [DWDATAMART].[dbo].[DFECHA] FA ON FA.DID_FECHA = A.DID_FECHA_APROBACION
      LEFT JOIN [DWDATAMART].[dbo].[DFECHA] FV ON FV.DID_FECHA = A.DID_FECHA_VIGENCIA
      LEFT JOIN [DWDATAMART].[dbo].[DFECHA] FAC ON FAC.DID_FECHA = A.DID_FECHA_ACTUALIZACION")


# Levantamos el de titulares
tic()
#df_original <- my_sqlQuery_encoding(2,query_text1)
#save(df_original, file = "J:/67_Preexistencia/df_original.RData")
load("df_original.RData")
toc()

# Levantamos el de grupo familiar
tic()
# data_gf <- my_sqlQuery_encoding(2,query_text2)
# save(data_gf, file = "data_gf.RData")
load("data_gf.RData")
toc()



```

# Tabla: Titulares
## Mapeo de variables

```{r}
# si contamos con un diccionario de datos, la parte de definir que tipo de datos es cada variable, se puede omitir o simplemente al transformar, contejar que la data quede OK
cat("Número de filas: ",nrow(df_original))
cat("\nNúmero de columnas: ",ncol(df_original))

df_original$APELLIDO_NOMBRE <- toupper(trimws(x = str_replace_all(string = df_original$APELLIDO_NOMBRE,
                                               pattern = ",",
                                               replacement = "")))

# Reemplazamos todas las cadenas vacias por NA
df_original[df_original == ""] <- NA


variables_descriptivo <- colSums(is.na(df_original)) %>% 
                      as.data.frame()

variables_descriptivo$Variable <- rownames(variables_descriptivo)
rownames(variables_descriptivo) <- NULL
variables_descriptivo$Cant_Filas_NA <- variables_descriptivo[,1]
variables_descriptivo <- variables_descriptivo[,-1]

variables_descriptivo$Tipo_Variable <- NA
variables_descriptivo$Cant_Valores_Unicos <- NA
variables_descriptivo$Cant_Filas_Cadena_Nula <- NA

# recorro todas las columnas del dataframe original
for (i in 1:ncol(df_original)) {
  
  # quito las filas que tienen NA en la columna que estamos chequeando
  data_sin_na <- df_original[!is.na(df_original[,variables_descriptivo$Variable[i]]),]
  
  # defino el tipo de dato segun la funcion 'class'
  # despues especifico mas en el caso de las numericas
  variables_descriptivo$Tipo_Variable[i] <- class(data_sin_na[,variables_descriptivo$Variable[i]])
  
  # contabilizo el numero de valores distintos (sin NA)
  variables_descriptivo$Cant_Valores_Unicos[i] <- n_distinct(data_sin_na[,variables_descriptivo$Variable[i]])
  
  # cuando convierto a numerica, cuento la cantidad de veces que queda como NA
  # si la cantidad es minima, entonces la variable es numerica
  # si no, era character y la dejo asi
  variable_es_numerica <- sum(is.na(as.numeric(data_sin_na[,variables_descriptivo$Variable[i]])))/nrow(data_sin_na) < 0.001
  
  # en caso de ser numerica, actualizo el tipo de dato
  if (variable_es_numerica) {
    variables_descriptivo[i,]$Tipo_Variable <- "numeric"
  }
  
  # cuando es numerica, determinamos si es entera o float (discreta o continua)
  # para luego especificar mejor los graficos a realizar
  if (variables_descriptivo[i,]$Tipo_Variable == "numeric") {
    
    # convierto la columna a integer
    convierto_entero <- as.integer(data_sin_na[,variables_descriptivo$Variable[i]])
    
    # convierto la columna a numeric
    original_numeric <- as.numeric(data_sin_na[,variables_descriptivo$Variable[i]])
    
    # cuento la cantidad de casos donde quedan igual, lo que significa que truncar la parte decimal
    # no afecta
    cant_casos <- sum(convierto_entero == original_numeric)
    
    # si a todos les pasa eso, es integer
    # si alguno no cumple, tiene que ser float
    variable_es_integer <- cant_casos == nrow(data_sin_na)
    
    if (variable_es_integer) {
      variables_descriptivo[i,]$Tipo_Variable <- "integer"
    }else{
      variables_descriptivo[i,]$Tipo_Variable <- "float"
    }
  }
  rm(convierto_date,convierto_date_error)
  # verifico si alguna de las integer se puede convertir en fecha
  if (variables_descriptivo[i,]$Tipo_Variable == "integer") {
    # convierto la columna a date
    convierto_date <- tryCatch(expr = {as.Date.character(x = data_sin_na[,variables_descriptivo$Variable[i]],tryFormats = "%Y%m%d")},
             error = function(cond){
               return(TRUE)})
    
    if (!isTRUE(convierto_date)) {
      if (sum(is.na(convierto_date)) < 0.001){
        variables_descriptivo[i,]$Tipo_Variable <- "date"
      }
    }
  }
  
  # si la variable era character, cuento la cantidad de veces en que vino como ""
  if (class(df_original[,variables_descriptivo$Variable[i]]) == "character") {
    variables_descriptivo$Cant_Filas_Cadena_Nula[i] <- sum(data_sin_na[,variables_descriptivo$Variable[i]] == "")   
  }else{
    variables_descriptivo$Cant_Filas_Cadena_Nula[i] <- 0
  }
  
  
}


variables_descriptivo$Es_ID <- ifelse(test = variables_descriptivo$Cant_Valores_Unicos == nrow(df_original),
                                      yes = "SI",
                                      no = "NO")

variables_descriptivo$Es_Categorica <- ifelse(test = variables_descriptivo$Tipo_Variable %in% c("integer","character") & variables_descriptivo$Cant_Valores_Unicos < 20,
                                              yes = "SI",
                                              no = "NO")

variables_descriptivo[variables_descriptivo$Cant_Valores_Unicos <= 2,]$Tipo_Variable <- "boolean"

data_plot_NAs <- variables_descriptivo %>% 
                          dplyr::filter(Cant_Filas_NA > 0) %>% 
                          dplyr::arrange(Cant_Filas_NA) %>% 
                          dplyr::mutate(Porcentaje = Cant_Filas_NA / nrow(df_original) * 100,
                                        Variable = factor(Variable,levels = unique(Variable)))

plot_NAs <- data_plot_NAs %>% 
                  ggplot(aes(x = Variable,y = Porcentaje)) +
                  theme_minimal() +
                  coord_flip() +
                  geom_bar(stat = "identity") +
                  scale_y_continuous(labels = scales::percent_format(scale = 1)) +  # Formatear y como porcentaje
                  geom_text(aes(label = paste0(round(Porcentaje, 1), "% (",Cant_Filas_NA,"/",nrow(df_original),")")), 
                            position = position_stack(vjust = 0.5), 
                            color = "white",
                            size = 2.5) +
                  labs(title = "Porcentaje de filas en NA por variable",x = NULL, y = NULL)

 plot_NAs <- ggplotly(p = plot_NAs,tooltip = "",height = 20 * n_distinct(variables_descriptivo$Variable),width = 1400)

plot_NAs

data_plot_unique_val <- variables_descriptivo %>%  
                          dplyr::arrange(Cant_Valores_Unicos) %>% 
                          dplyr::mutate(Porcentaje = Cant_Valores_Unicos / nrow(df_original) * 100,
                                        Variable = factor(Variable,levels = unique(Variable)))

plot_unique_val <- data_plot_unique_val %>% 
                  ggplot(aes(x = Variable,y = Porcentaje)) +
                  theme_minimal() +
                  coord_flip() +
                  geom_bar(stat = "identity") +
                  scale_y_continuous(labels = scales::percent_format(scale = 1)) +  # Formatear y como porcentaje
                  geom_text(aes(label = paste0(round(Porcentaje, 1), "% (",Cant_Valores_Unicos,"/",nrow(df_original),")")), 
                            position = position_stack(vjust = 0.5), 
                            color = "white",
                            size = 2.5) +
                  labs(title = "Porcentaje de Valores únicos por variable",x = NULL, y = NULL)

plot_unique_val <- ggplotly(p = plot_unique_val,tooltip = "",height = 20 * n_distinct(variables_descriptivo$Variable),width = 1400)

plot_unique_val

# ID SOLICITUD REPETIDOS (LAS REPETICIONES SON CON EL MISMO DNI)
df_original %>% 
  dplyr::filter(!is.na(DNUM_ID_SOLICITUD)) %>%
  dplyr::group_by(DNUM_ID_SOLICITUD) %>% 
  dplyr::summarise(Cant_Filas = n(),
                   Cant_DNI = n_distinct(DNUM_DOCUMENTO)) %>%
  dplyr::mutate(Multiples_Filas = ifelse(test = Cant_Filas > 1,
                                           yes = "SI",
                                           no = "NO")) %>%
  dplyr::count(Multiples_Filas) %>%
  dplyr::mutate(Porc = n/nrow(df_original[!is.na(df_original$DNUM_ID_SOLICITUD),])*100) %>% 
  ggplot(aes(x="", y=Porc, fill=Multiples_Filas)) +
  geom_bar(stat="identity", width=1, color="white") +
  coord_polar(theta = "y", start=0) +
  theme_void() + 
  theme(legend.text = element_text(size = 10)
        ,legend.title = element_text(size = 10)) +
  geom_text(aes(x = 1, label = paste0(round(Porc,1),"%\n ",n,"/",n_distinct(df_original[!is.na(df_original$DNUM_ID_SOLICITUD),]$DNUM_ID_SOLICITUD))), color = "black", size=4,position = position_stack(vjust = 0.5)) +
  labs(fill = "ID Solicitud Repetido",title = "Porcentaje de ID Solicitud repetidos con distintos Socios") +
  scale_fill_manual(values = c("NO" = "green3","SI" = "red"))

# DNI CON MAS DE UN NOMBRE
df_original %>% 
  dplyr::filter(!is.na(DNUM_DOCUMENTO)) %>%
  dplyr::group_by(DNUM_DOCUMENTO) %>% 
  dplyr::summarise(Cant_Nombres = n_distinct(APELLIDO_NOMBRE)) %>% 
  dplyr::mutate(Multiples_Nombres = ifelse(test = is.na(DNUM_DOCUMENTO),
                                           yes = "DNI en NA",
                                           no = ifelse(test = Cant_Nombres > 1,
                                                       yes = "SI",
                                                       no = "NO"))) %>% 
  dplyr::count(Multiples_Nombres) %>% 
  dplyr::mutate(Porc = n/n_distinct(df_original$DNUM_DOCUMENTO)*100) %>% 
  ggplot(aes(x="", y=Porc, fill=Multiples_Nombres)) +
  geom_bar(stat="identity", width=1, color="white") +
  coord_polar(theta = "y", start=0) +
  theme_void() + 
  theme(legend.text = element_text(size = 10)
        ,legend.title = element_text(size = 10)) +
  geom_text(aes(x = 1, label = paste0(round(Porc,1),"%\n ",n,"/",n_distinct(df_original$DNUM_DOCUMENTO))), color = "black", size=4,position = position_stack(vjust = 0.5)) +
  labs(fill = "DNI con Multiples Nombres",title = "Porcentaje de DNIs que apuntan a más de un nombre distinto") +
  scale_fill_manual(values = c("NO" = "green3","SI" = "red"))

# DDJJ COMPLETA vs INCOMPLETA
df_original %>% 
  dplyr::filter(!is.na(DNUM_DOCUMENTO)) %>%
  dplyr::group_by(DDJJ_COMPLETA) %>% 
  dplyr::summarise(Cant_Socios = n_distinct(DNUM_DOCUMENTO)) %>%
  dplyr::mutate(Porc = Cant_Socios/n_distinct(df_original$DNUM_DOCUMENTO)*100,
                DDJJ_COMPLETA = ifelse(test = is.na(DDJJ_COMPLETA),
                                       yes = "NO",
                                       no = ifelse(test = DDJJ_COMPLETA == "true",
                                                   yes = "SI",
                                                   no = "NO"))) %>% 
  ggplot(aes(x="", y=Porc, fill=DDJJ_COMPLETA)) +
  geom_bar(stat="identity", width=1, color="white") +
  coord_polar(theta = "y", start=0) +
  theme_void() + 
  theme(legend.text = element_text(size = 10)
        ,legend.title = element_text(size = 10)) +
  geom_text(aes(x = 1, 
                label = paste0(round(Porc,1),"%\n ",Cant_Socios,"/",n_distinct(df_original[!is.na(df_original$DNUM_DOCUMENTO),]$DNUM_DOCUMENTO))), 
                color = "black", 
                size=4,
                position = position_stack(vjust = 0.5)) +
  labs(fill = "DDJJ Completa",title = "Porcentaje de Socios según DDJJ Completa",subtitle = "Sólo socios con DNI completo") +
  scale_fill_manual(values = c("SI" = "green3","NO" = "red"))

# plot_tipo_variable <- ggplot(variables_descriptivo, aes(x = Tipo_Variable, y = Variable, color = Tipo_Variable)) +
#   geom_point(size = 4, width = 0.2, height = 0.2) +  # Usamos jitter para evitar solapamiento
#   labs(
#     title = "Variables por Tipo de Dato",
#     x = "Tipo de Dato",
#     y = "Nombre de la Variable"
#   ) +
#   theme_minimal() +
#   theme(axis.text.y = element_text(size = 10))  # Ajustar tamaño de los nombres de las variables
# 
# plot_tipo_variable <- ggplotly(p = plot_tipo_variable,tooltip = "",height = 20 * n_distinct(variables_descriptivo$Variable),width = 1000)
# 
# plot_tipo_variable

```


## Género por Edad sin nulos

```{r}
# Crear el gráfico
ggplot(df_original %>% filter(!is.na(PREGUNTA_1)), aes(x = EDAD, fill = PREGUNTA_1)) +
  geom_histogram(binwidth = 5, position = "stack", color = "black") +  # Barras apiladas
  scale_fill_manual(values = c("Femenino" = "#E69F00", "Masculino" = "#0072B2")) +  # Colores personalizados
  scale_x_continuous(breaks = seq(0, 90, by = 5)) +  # Mostrar cada 5 años en el eje X
  labs(title = "Distribución de Edad por Género", x = "Edad", y = "Cantidad", fill = "Género") +
  theme_minimal() +  # Estilo limpio
  theme(
    plot.title = element_text(hjust = 0.5, face = "bold"),
    legend.position = "top"
  ) +
  coord_cartesian(xlim = c(0, 90))  # Solo ajusta la visualización del eje X
```

## Sobre Preexistencias

```{r}
df_original_DNI_sin_NA <- df_original %>% 
                              dplyr::filter(!is.na(DNUM_DOCUMENTO))
cant_dni_variable <- function(df,var_select){
  resumen_agrup <- df %>% 
                      dplyr::group_by_at(var_select) %>% 
                      dplyr::summarise(Cant_Socios = n_distinct(DNUM_DOCUMENTO)) %>% 
                      dplyr::mutate(Porc = Cant_Socios / n_distinct(df$DNUM_DOCUMENTO) * 100) %>% 
                      dplyr::arrange(Cant_Socios) %>% 
                      dplyr::mutate_at(.vars = var_select,.funs = factor)
  return(resumen_agrup)
}

vars_categ <- variables_descriptivo %>% 
                      dplyr::filter(Es_Categorica == "SI") %>% 
                      dplyr::pull(Variable) %>% 
                      unique()

df_original_DNI_sin_NA$Preexistencias_Si_No <- ifelse(test = is.na(df_original_DNI_sin_NA$PREGUNTA_9),
                                           yes = "INCOMPLETO",
                                           no = ifelse(test = df_original_DNI_sin_NA$PREGUNTA_9 == "Ninguna de las anteriores",
                                                       yes = "NO",
                                                       no = "SI"))



plot_total <- cant_dni_variable(df = df_original_DNI_sin_NA,var_select = "Preexistencias_Si_No") %>%
                              ggplot(aes(x="", y=Porc, fill=Preexistencias_Si_No)) +
                              geom_bar(stat="identity", width=1, color="white") +
                              coord_polar(theta = "y", start=0) +
                              theme_void() + 
                              theme(legend.text = element_text(size = 10)
                                    ,legend.title = element_text(size = 10)) +
                              geom_text(aes(x = 1, 
                                            label = paste0(round(Porc,1),"%\n ",Cant_Socios,"/",n_distinct(df_original_DNI_sin_NA$DNUM_DOCUMENTO))), 
                                        color = "black", 
                                        size=4,
                                        position = position_stack(vjust = 0.5)) +
                              labs(fill = "Preexistencias",title = "Porcentaje de Socios s/Preexistencias") +
                              scale_fill_manual(values = c("NO" = "green3","SI" = "red","INCOMPLETO" = "yellow3"))
  

df_original_con_preexistencias <- df_original_DNI_sin_NA %>% 
                                      dplyr::filter(!is.na(DNUM_DOCUMENTO),
                                                    Preexistencias_Si_No == "SI")

# plot_total <- ggplotly(p = plot_total,tooltip = "")
plot_total

plot_preexist <- cant_dni_variable(df = df_original_con_preexistencias,var_select = "PREGUNTA_9") %>%
                            dplyr::mutate(PREGUNTA_9 = factor(PREGUNTA_9,levels = unique(PREGUNTA_9))) %>% 
                            ggplot(aes_string(x = "PREGUNTA_9",y = "Porc")) +
                            geom_bar(stat = "identity",aes(fill = "skyblue")) +
                            geom_text(aes(label = paste0(round(Porc,1),"%\n(",Cant_Socios,"/",n_distinct(df_original_con_preexistencias$DNUM_DOCUMENTO),")")),
                                      position = position_stack(vjust = 0.5),
                                      color = "black",
                                      size = 3.5) +
                            labs(x = NULL,y = NULL,title = paste0("Cantidad de Socios según Tipo de Preexistencia")) +
                            theme_minimal() +
                            theme(legend.position = "none",
                                  panel.grid.major = element_blank(),
                                    panel.grid.minor = element_blank()) +
                            scale_y_continuous(labels = scales::percent_format(scale = 1)) +
                            coord_flip()

plot_preexist <- ggplotly(p = plot_preexist,tooltip = "",height = 20 * n_distinct(df_original_con_preexistencias$PREGUNTA_9),width = 1400)

plot_preexist


```


## Sobre Edad

```{r}

# boxplot(df_original$EDAD)

# Crear el boxplot con ggplot2 y añadir información adicional
boxplot_edad <- ggplot(df_original_con_preexistencias, aes(x = "",y = EDAD)) +
  geom_boxplot(outlier.shape = NA, fill = "lightblue", color = "black") + # Boxplot sin outliers
  stat_summary(fun = "mean", geom = "point", shape = 18, size = 3, color = "red") + # Media
  stat_summary(fun = "median", geom = "point", shape = 17, size = 3, color = "green3") + # Mediana
  stat_summary(fun = "mean", geom = "text", aes(label = paste("Media: ", round(..y.., 2))), 
               color = "red", vjust = -1.5, size = 3) + # Añadir valor de la media
  stat_summary(fun = "median", geom = "text", aes(label = paste("Mediana: ", round(..y.., 2))), 
               color = "green3", vjust = 1.5, size = 3) + # Añadir valor de la mediana
  stat_summary(fun.data = function(x) {
    return(data.frame(y = quantile(x, 0.25), label = paste("Q1:", round(quantile(x, 0.25), 2))))
  }, geom = "text", color = "blue", vjust = -0.5) + # Q1
  stat_summary(fun.data = function(x) {
    return(data.frame(y = quantile(x, 0.75), label = paste("Q3:", round(quantile(x, 0.75), 2))))
  }, geom = "text", color = "blue", vjust = 1.5) + # Q3
  stat_summary(fun.data = function(x) {
    return(data.frame(y = IQR(x), label = paste("IQR:", round(IQR(x), 2))))
  }, geom = "text", color = "purple", vjust = 2) + # IQR
  theme_minimal() +
  # facet_wrap(~PREGUNTA_9,ncol = 2) +
  ggtitle("Boxplot Edad de Socios con Preexistencias") +
  theme(plot.title = element_text(hjust = 0.5)) +
  labs(x = NULL)

boxplot_edad <- ggplotly(p = boxplot_edad,tooltip = "")

boxplot_edad

diccionario_titular <- read_excel(path = "diccionarios_data.xlsx",sheet = "Titular")
l <- htmltools::tagList()
i <- 1
preguntas_si_no <- c("PREGUNTA_2",
                     "PREGUNTA_4",
                     "PREGUNTA_5",
                     "PREGUNTA_7",
                     "PREGUNTA_15",
                     "PREGUNTA_28",
                     "PREGUNTA_32",
                     "PREGUNTA_38")
for (var_for in preguntas_si_no) {
  nombre_variable <- diccionario_titular[diccionario_titular$Variable == var_for,]$Descripción
  
  plot_generico <- cant_dni_variable(df = df_original_con_preexistencias[!is.na(df_original_con_preexistencias$DNUM_DOCUMENTO),],var_select = var_for) %>%
                              dplyr::mutate_at(.vars = var_for,.funs = function(v){factor(ifelse(test = is.na(v),
                                                                                          yes = "Incompleto",
                                                                                          no = as.character(v)))}) %>% 
                              ggplot(aes(x = "",y=Porc),aes_string(fill=var_for)) +
                              # ggplot(aes(x="", y=Porc, fill=PREGUNTA_2)) +
                              geom_bar(stat="identity", width=1, color="white") +
                              coord_polar(theta = "y", start=0) +
                              theme_void() + 
                              theme(legend.text = element_text(size = 10)
                                    ,legend.title = element_text(size = 10)) +
                              geom_text(aes(x = 1, 
                                            label = paste0(round(Porc,1),"%\n ",Cant_Socios,"/",n_distinct(df_original_con_preexistencias[!is.na(df_original_con_preexistencias$DNUM_DOCUMENTO),]$DNUM_DOCUMENTO))), 
                                            color = "black", 
                                            size=4,
                                            position = position_stack(vjust = 0.5)) +
                              labs(fill = nombre_variable,title = paste0("Porcentaje de Socios según ",nombre_variable),subtitle = "Socios con Preexistencias") +
                              scale_fill_manual(values = c("Sí" = "green3","No" = "red","Incompleto" = "yellow3"))

  # plot_generico <- ggplotly(p = plot_generico,tooltip = "")
  print(plot_generico)
  # l[[i]] <- plot_generico

  # i <- i + 1

}

# l

```














