---
title: "Score Socios con Preexistencias"
output: 
  html_document:
     toc: yes
     code_folding: hide
     toc_float: yes
     df_print: paged
     theme: united
     code_download: true
     warning: FALSE
date: "`r format(Sys.time(), '%d-%m-%Y')`"
knit: (function(inputFile, encoding) {
    rmarkdown::render(
        inputFile, encoding = encoding,
        output_file = file.path(
            dirname(inputFile), paste0('EDA_Score_socios_preex_',Sys.Date(),'.html')))
    })


---

```{r setup, include=FALSE}
knitr::opts_chunk$set(echo = TRUE,warning = FALSE,message = FALSE)
```


```{r,echo=FALSE}
#Carga de Librerias y funciones

library(odbc)
library(DBI)
library(tidyverse)  # para dplyr
library(lubridate)
library(stringr)
library(readr)
library(ggplot2)
library(plotly)
library(openxlsx)
library(readxl)
library(tictoc)
library(gridExtra)
library(writexl)
library(kableExtra)
library(stringr)
library(corrplot)
library(solitude)
library(isotree)
library(dbscan)
library(scales)
library(rgl)
library(tictoc)

```

```{r,echo=FALSE}

#Funcion para establecer la conexión a SQL Server
conectar_sql <- function(dsn, database, uid, pwd, timeout = 10) {
  con <- dbConnect(odbc::odbc(),
                   dsn,
                   database = database,
                   uid = uid,
                   pwd = pwd,
                   timeout = timeout)
  return(con)}

# Levantamos la funcion con encoding
funserver <- Sys.getenv("RFUN_PATH")
source(paste0(funserver,"/sqlQueryIn.R"))
source(paste0(funserver,"/my_sqlQuery_encoding.R"))

```


# Lectura de datos

Redefinición de nombres de columnas:

- Pregunta_1: ¿Cuál es tu sexo? 
- Pregunta_2: ¿Estás embarazada?
- Pregunta_3: ¿Cuál es la fecha de tu última menstruación?
- Pregunta_4: ¿Te realizaste análisis en el último año?
- Pregunta_5: ¿Los resultados fueron normales? 
- Pregunta_6: ¿Cuál fue el diagnóstico? 
- Pregunta_7: ¿Tenés o tuviste algún tipo de adicción a las drogas y/o al alcohol?
- Pregunta_8: ¿Qué patología de visión presenta?
- Pregunta_9: ¿Tenés o tuviste alguna de las siguientes patologías?
- Pregunta_10: ¿Qué patología de audición presenta?
- Pregunta_11: ¿Qué patología hereditaria presenta?
- Pregunta_12: Alguna patologia que no este en el listado de visión
- Pregunta_13: ¿Qué patología psiquiátrica presenta?
- Pregunta_14: Graduación de miopía
- Pregunta_15: ¿Te realizaron cirugías?
- Pregunta_16: ¿Cuál fue la intervención Sistema nervioso? y ¿Cuál fue su diagnóstico?
- Pregunta_17: ¿Cuál fue el año de la intervención del Sistema Nervioso?
- Pregunta_18: ¿Cuál fue la intervención Abdominal? y ¿Cuál fue su diagnóstico?
- Pregunta_19: ¿Cuál fue el año de la intervención Abdominal?
- Pregunta_20: ¿Cuál fue la intervención Sistema endocrino? y ¿Cuál fue su diagnóstico?
- Pregunta_21: ¿Cuál fue el año de la intervención Sistema endocrino?
- Pregunta_22: ¿Cuál fue la intervención Cardiológica? y ¿Cuál fue su diagnóstico?
- Pregunta_23: ¿Cuál fue el año de la intervención Cardiológica?
- Pregunta_24: ¿Cuál fue la intervención Ginecológica? y ¿Cuál fue su diagnóstico?
- Pregunta_25: ¿Cuál fue el año de la intervención Ginecológica?
- Pregunta_26: ¿Cuál fue la intervención Traumatológica? y ¿Cuál fue su diagnóstico?
- Pregunta_27: ¿Cuál fue el año de la intervención Traumatológica?
- Pregunta_28: ¿Tiene protesis?
- Pregunta_29: ¿Cuál fue la intervención Otras? y ¿Cuál fue su diagnóstico?
- Pregunta_30: ¿Cuál fue el año de la intervención Otras?
- Pregunta_31: ¿Que cirugía del listado?
- Pregunta_32: ¿Tuviste, tenés o estás tramitando algún certificado de discapacidad?
- Pregunta_32_Fecha_Baja: Fecha baja certificado discapacidad
- Pregunta_32_Diagnostico: Diagnóstico discapacidad
- Pregunta_32_Fecha_Alta: Fecha alta certificado discapacidad 
- Pregunta_33: ¿Te encontrás realizando alguno de los siguientes tratamientos?
- Pregunta_34: ¿Tenés planeado realizar algún tratamiento, práctica o intervención durante los próximos 6 meses?
- Pregunta_35: ¿Que tratamiento tienes pensado hacer?
- Pregunta_35_DDJJ: DDJJ_Completa
- Pregunta_36: ¿Tienes alguna patología?
- Pregunta_37: ¿Padecés alguna/s patología/s además de las mencionadas anteriormente?
- Pregunta_38: ¿Tuviste internaciones?
- Pregunta_39: Cuantas internaciones tuvo
- Pregunta_40: Motivo de la internación 
- Pregunta_41: ¿Cuál fue el año de la internación? 

```{r}

query_text1 <- paste0("SELECT [DNUM_ID_SOLICITUD]
      ,FC.DNUM_FECHA AS FECHA_CREACION
      ,FA.DNUM_FECHA AS FECHA_APROBACION
      ,FAC.DNUM_FECHA AS FECHA_ACTUALIZACION
      ,FV.DNUM_FECHA AS FECHA_VIGENCIA
      ,[DDES_TIPO_AFILIADO]
      ,[DDES_TIPO_SOLICITUD]
      ,[DCOD_MODO_CONTRATACION]
      ,[DDES_ESTADO]
      ,[DCOD_PLAN_ALTA_f1]
      ,[APELLIDO_NOMBRE]
      ,[DCOD_TIPO_DOCUMENTO]
      ,[DNUM_DOCUMENTO]
      ,[EDAD]
      ,[Composición Familiar] as Composicion_Familiar
      ,[DNUM_CUIT_EMPRESA]
      ,[TITULAR]
      ,[GF_ORDEN]
      ,[¿Cuál es tu sexo?] as Pregunta_1
      ,[¿Estás embarazada?] as Pregunta_2
      ,[¿Cuál es la fecha de tu última menstruación?] as Pregunta_3
      ,[¿Te realizaste análisis en el último año?] as Pregunta_4
      ,[¿Los resultados fueron normales?] as Pregunta_5
      ,[¿Cuál fue el diagnóstico?] as Pregunta_6
      ,[Altura]
      ,[Peso]
      ,[¿Tenés o tuviste algún tipo de adicción a las drogas y/o al alcohol?] as Pregunta_7
      ,[¿Qué patología de visión presenta?] as Pregunta_8
      ,[¿Tenés o tuviste alguna de las siguientes patologías?] as Pregunta_9
      ,[¿Qué patología de audición presenta?] as Pregunta_10
      ,[¿Qué patología hereditaria presenta?] as Pregunta_11
      ,[Alguna patologia que no este en el listado de visión] as Pregunta_12
      ,[¿Qué patología psiquiátrica presenta?] as Pregunta_13
      ,[Graduación de miopía] as Pregunta_14
      ,[¿Te realizaron cirugías?] as Pregunta_15
      ,[¿Cuál fue la intervención Sistema nervioso? y ¿Cuál fue su diagnóstico?] as Pregunta_16
      ,[¿Cuál fue el año de la intervención del Sistema Nervioso?] as Pregunta_17
      ,[¿Cuál fue la intervención Abdominal? y ¿Cuál fue su diagnóstico?] as Pregunta_18
      ,[¿Cuál fue el año de la intervención Abdominal?] as Pregunta_19
      ,[¿Cuál fue la intervención Sistema endocrino? y ¿Cuál fue su diagnóstico?] as Pregunta_20
      ,[¿Cuál fue el año de la intervención Sistema endocrino?] as Pregunta_21
      ,[¿Cuál fue la intervención Cardiológica? y ¿Cuál fue su diagnóstico?] as Pregunta_22
      ,[¿Cuál fue el año de la intervención Cardiológica?] as Pregunta_23
      ,[¿Cuál fue la intervención Ginecológica? y ¿Cuál fue su diagnóstico?] as Pregunta_24
      ,[¿Cuál fue el año de la intervención Ginecológica?] as Pregunta_25
      ,[¿Cuál fue la intervención Traumatológica? y ¿Cuál fue su diagnóstico?] as Pregunta_26
      ,[¿Cuál fue el año de la intervención Traumatológica?] as Pregunta_27
      ,[¿Tiene protesis?] as Pregunta_28
      ,[¿Cuál fue la intervención Otras? y ¿Cuál fue su diagnóstico?] as Pregunta_29
      ,[¿Cuál fue el año de la intervención Otras?] as Pregunta_30
      ,[¿Que cirugía del listado?] as Pregunta_31
      ,[¿Tuviste, tenés o estás tramitando algún certificado de discapacidad?] as Pregunta_32
      ,[Fecha baja certificado discapacidad] as Fecha_Baja_Cert_Disca
      ,[Diagnóstico discapacidad] as Diag_Disca
      ,[Fecha alta certificado discapacidad] as Fecha_Alta_Cert_Disca
      ,[¿Te encontrás realizando alguno de los siguientes tratamientos?] as Pregunta_33
      ,[¿Tenés planeado realizar algún tratamiento, práctica o intervención durante los próximos 6 meses?] as Pregunta_34
      ,[¿Que tratamiento tienes pensado hacer?] as Pregunta_35
      ,[DDJJ_Completa]
      ,[¿Tienes alguna patología?] as Pregunta_36
      ,[¿Padecés alguna/s patología/s además de las mencionadas anteriormente?] as Pregunta_37
      ,[¿Tuviste internaciones?] as Pregunta_38
      ,[Cuantas internaciones tuvo] as Pregunta_39
      ,[Motivo de la internación] as Pregunta_40
      ,[¿Cuál fue el año de la internación?] as Pregunta_41
      ,[VALIDAR]
      ,[IMC] 
      FROM [DBPresupuestos].[dbo].[DWALTAS_ONLINE_DDJJ_TITULAR_v2] A
      LEFT JOIN [DWDATAMART].[dbo].[DFECHA] FC ON FC.DID_FECHA = A.DID_FECHA_CREACION
      LEFT JOIN [DWDATAMART].[dbo].[DFECHA] FA ON FA.DID_FECHA = A.DID_FECHA_APROBACION
      LEFT JOIN [DWDATAMART].[dbo].[DFECHA] FV ON FV.DID_FECHA = A.DID_FECHA_VIGENCIA
      LEFT JOIN [DWDATAMART].[dbo].[DFECHA] FAC ON FAC.DID_FECHA = A.DID_FECHA_ACTUALIZACION")

query_text2 <- paste0("SELECT [DNUM_ID_SOLICITUD]
      ,FC.DNUM_FECHA AS FECHA_CREACION
      ,FA.DNUM_FECHA AS FECHA_APROBACION
      ,FAC.DNUM_FECHA AS FECHA_ACTUALIZACION
      ,FV.DNUM_FECHA AS FECHA_VIGENCIA
      ,[DDES_TIPO_AFILIADO]
      ,[DDES_TIPO_SOLICITUD]
      ,[DCOD_MODO_CONTRATACION]
      ,[DDES_ESTADO]
      ,[APELLIDO_NOMBRE]
      ,[DCOD_TIPO_DOCUMENTO]
      ,[DNUM_DOCUMENTO]
      ,[EDAD]
      ,[TITULAR]
      ,[GF_ORDEN]
      ,[¿Cuál es tu sexo?] as Pregunta_1
      ,[¿Estás embarazada?] as Pregunta_2
      ,[¿Cuál es la fecha de tu última menstruación?] as Pregunta_3
      ,[¿Te realizaste análisis en el último año?] as Pregunta_4
      ,[¿Los resultados fueron normales?] as Pregunta_5
      ,[¿Cuál fue el diagnóstico?] as Pregunta_6
      ,[Altura]
      ,[Peso]
      ,[¿Tenés o tuviste algún tipo de adicción a las drogas y/o al alcohol?] as Pregunta_7
      ,[¿Qué patología de visión presenta?] as Pregunta_8
      ,[¿Tenés o tuviste alguna de las siguientes patologías?] as Pregunta_9
      ,[¿Qué patología de audición presenta?] as Pregunta_10
      ,[¿Qué patología hereditaria presenta?] as Pregunta_11
      ,[Alguna patologia que no este en el listado de visión] as Pregunta_12
      ,[¿Qué patología psiquiátrica presenta?] as Pregunta_13
      ,[Graduación de miopía] as Pregunta_14
      ,[¿Te realizaron cirugías?] as Pregunta_15
      ,[¿Cuál fue la intervención Sistema nervioso? y ¿Cuál fue su diagnóstico?] as Pregunta_16
      ,[¿Cuál fue el año de la intervención del Sistema Nervioso?] as Pregunta_17
      ,[¿Cuál fue la intervención Abdominal? y ¿Cuál fue su diagnóstico?] as Pregunta_18
      ,[¿Cuál fue el año de la intervención Abdominal?] as Pregunta_19
      ,[¿Cuál fue la intervención Sistema endocrino? y ¿Cuál fue su diagnóstico?] as Pregunta_20
      ,[¿Cuál fue el año de la intervención Sistema endocrino?] as Pregunta_21
      ,[¿Cuál fue la intervención Cardiológica? y ¿Cuál fue su diagnóstico?] as Pregunta_22
      ,[¿Cuál fue el año de la intervención Cardiológica?] as Pregunta_23
      ,[¿Cuál fue la intervención Ginecológica? y ¿Cuál fue su diagnóstico?] as Pregunta_24
      ,[¿Cuál fue el año de la intervención Ginecológica?] as Pregunta_25
      ,[¿Cuál fue la intervención Traumatológica? y ¿Cuál fue su diagnóstico?] as Pregunta_26
      ,[¿Cuál fue el año de la intervención Traumatológica?] as Pregunta_27
      ,[¿Tiene protesis?] as Pregunta_28
      ,[¿Cuál fue la intervención Otras? y ¿Cuál fue su diagnóstico?] as Pregunta_29
      ,[¿Cuál fue el año de la intervención Otras?] as Pregunta_30
      ,[¿Que cirugía del listado?] as Pregunta_31
      ,[¿Tuviste, tenés o estás tramitando algún certificado de discapacidad?] as Pregunta_32
      ,[Fecha baja certificado discapacidad] as Fecha_Baja_Cert_Disca
      ,[Diagnóstico discapacidad] as Diag_Disca
      ,[Fecha alta certificado discapacidad] as Fecha_Alta_Cert_Disca
      ,[¿Te encontrás realizando alguno de los siguientes tratamientos?] as Pregunta_33
      ,[¿Tenés planeado realizar algún tratamiento, práctica o intervención durante los próximos 6 meses?] as Pregunta_34
      ,[¿Que tratamiento tienes pensado hacer?] as Pregunta_35
      ,[DDJJ_Completa]
      ,[¿Tienes alguna patología?] as Pregunta_36
      ,[¿Padecés alguna/s patología/s además de las mencionadas anteriormente?] as Pregunta_37
      ,[¿Tuviste internaciones?] as Pregunta_38
      ,[Cuantas internaciones tuvo] as Pregunta_39
      ,[Motivo de la internación] as Pregunta_40
      ,[¿Cuál fue el año de la internación?] as Pregunta_41
      ,[VALIDAR]
      ,[IMC] 
      FROM [DBPresupuestos].[dbo].[DWALTAS_ONLINE_DDJJ_GF_v2] A
      LEFT JOIN [DWDATAMART].[dbo].[DFECHA] FC ON FC.DID_FECHA = A.DID_FECHA_CREACION
      LEFT JOIN [DWDATAMART].[dbo].[DFECHA] FA ON FA.DID_FECHA = A.DID_FECHA_APROBACION
      LEFT JOIN [DWDATAMART].[dbo].[DFECHA] FV ON FV.DID_FECHA = A.DID_FECHA_VIGENCIA
      LEFT JOIN [DWDATAMART].[dbo].[DFECHA] FAC ON FAC.DID_FECHA = A.DID_FECHA_ACTUALIZACION")


# Levantamos el de titulares
tic()
#df_original <- my_sqlQuery_encoding(2,query_text1)
#save(df_original, file = "J:/67_Preexistencia/df_original.RData")
load("df_original.RData")
toc()

# Levantamos el de grupo familiar
tic()
#data_gf <- my_sqlQuery_encoding(2,query_text2)
#save(data_gf, file = "J:/67_Preexistencia/data_gf.RData")
load("data_gf.RData")
toc()



# Reemplazamos todas las cadenas vacias por NA en Titulares
df_original[df_original == ""] <- NA
# Reemplazamos todas las cadenas vacias por NA en Grupo Familiar
data_gf[data_gf == ""] <- NA

```

# Titulares 
## Cantidad de nulos DNUM_ID_SOLICITUD y DNUM_DOCUMENTO 

```{r}


# Graficamos los nulos de cada una de las variables
variables_descriptivo <- colSums(is.na(df_original)) %>% as.data.frame()
variables_descriptivo$Variable <- rownames(variables_descriptivo)
rownames(variables_descriptivo) <- NULL
variables_descriptivo$Cant_Filas_NA <- variables_descriptivo[,1]
variables_descriptivo <- variables_descriptivo[,-1]

data_plot_NAs <- variables_descriptivo %>% 
                          dplyr::filter(Variable %in% c('DNUM_ID_SOLICITUD','DNUM_DOCUMENTO')) %>% 
                          dplyr::arrange(Cant_Filas_NA) %>% 
                          dplyr::mutate(Porcentaje = Cant_Filas_NA / nrow(df_original) * 100,
                                        Variable = factor(Variable,levels = unique(Variable)))

plot_NAs <- data_plot_NAs %>% 
                  ggplot(aes(x = Variable,y = Porcentaje)) +
                  theme_minimal() +
                  coord_flip() +
                  geom_bar(stat = "identity") +
                  scale_y_continuous(labels = scales::percent_format(scale = 1)) +  # Formatear y como porcentaje
                  geom_text(aes(label = paste0(round(Porcentaje, 1), "% (",Cant_Filas_NA,"/",nrow(df_original),")")), 
                            position = position_stack(vjust = 0.5), 
                            color = "white",
                            size = 3.5) +
                  labs(title = "Porcentaje de filas en NA por variable",x = NULL, y = NULL)

 plot_NAs <- ggplotly(p = plot_NAs,tooltip = "",width = 1000)

plot_NAs

```



## Integridad campo DNUM_ID_SOLICITUD versus DNUM_DOCUMENTO 

```{r}

# Vemos que haya un ID unico por cada DNUM_ID_SOLICITUD
cat(paste0("Cantidad de Solicitudes con más de un DNI asociado: ",
           df_original %>% group_by(DNUM_ID_SOLICITUD) %>% summarise(Cantidad_DNI = n_distinct(DNUM_DOCUMENTO)) %>% filter(Cantidad_DNI >1) %>% nrow(),
           sep=""))

```
```{r}

# Vemos que haya una solicitud unica por cada DNI 
cat(paste0("Cantidad de DNI con más de una Solicitud asociada: ",
           df_original %>% group_by(DNUM_DOCUMENTO) %>% summarise(Cantidad_Solicitudes = n_distinct(DNUM_ID_SOLICITUD)) %>% filter(Cantidad_Solicitudes >1) %>% nrow(),
           sep=""))
```



```{r}
# Visualizacion de numero de nulos, podria ser en una tabla y los sacamos

# Hay nulos en DOCUMENTO
NULOSDNI = df_original[is.na(df_original$DNUM_DOCUMENTO),] %>% nrow()
# Hay nulos en ID_SOLICITUD
NULOSID = df_original[is.na(df_original$DNUM_ID_SOLICITUD),] %>% nrow()



# Crear dataframe con los valores solicitados
df_nulos <- data.frame(
  Detalle = c("Variable DNI", "Variable ID Solicitud"),
  Filas = format(rep(nrow(df_original), 2), big.mark = "."),  # Separador de miles
  Nulos = format(c(NULOSDNI, NULOSID), big.mark = "."),  # Separador de miles
  Porcentaje_Nulos = paste0(round(c(NULOSDNI, NULOSID) / nrow(df_original) * 100, 2), "%") # Formato porcentaje
)

# Crear tabla en Markdown con kable
kable(df_nulos, format = "markdown", align = c("l", "r", "r", "r"), col.names = c("Detalle", "Filas", "Nulos", "% Nulos"))

```



```{r}
# Tenemos nulos en DNI esos directamente los eliminamos del analisis por definicion

df_original = df_original[!is.na(df_original$DNUM_DOCUMENTO),]
# Pasa sde 472559 lineas a 467502
```



```{r}

# CHUNK DE ANALISIS, porque aca deberiamos filtrar que campos vamos a definir como que tiene preexistencia


# Queremos ver que tenemos en la tabla
TABLA <- as.data.frame(table(df_original$PREGUNTA_8, df_original$PREGUNTA_9, useNA = "ifany"))
TABLA <- TABLA[TABLA$Freq > 0, ]  

table(df_original$PREGUNTA_9)
table(df_original$PREGUNTA_8)
table(df_original$PREGUNTA_36)
table(df_original$PREGUNTA_37)

df_original %>% select(PREGUNTA_8, PREGUNTA_9, PREGUNTA_37) %>% View()




# Buscar en todas las columnas si hay al menos un valor que contenga "miop"
columnas_miop <- names(df_original)[apply(df_original, 2, function(col) any(grepl("miop", col, ignore.case = TRUE)))]

# Ver el resultado
print(columnas_miop)


# Todas esas columnas contienen la palabra miopia, entonces tenemos que tomar una deficion
# Se puede tomar tomando en cuenta la siguiente linea y la tabla TABLA
df_original %>% select(columnas_miop) %>% View()

```



```{r}

# Bueno esta definido la preexistencia la vamos a tomar de la PREGUNTA_8
# Ya sabiendo esto podemos volver a analizar que linea vamos a dejar de los DNI duplicados

# Ahora queremos tener una sola linea por cada uno de los DNI
# Vamos a ver los que vienen duplicados
df_original %>% 
  group_by(DNUM_DOCUMENTO) %>% 
  filter(n() > 1) %>% 
  arrange(DNUM_DOCUMENTO) %>% 
  View()

# Ver las otras columnas
df_original %>% 
  group_by(DNUM_DOCUMENTO) %>% 
  filter(n() > 1) %>% 
  arrange(DNUM_DOCUMENTO) %>% 
  select(30:67) %>% 
  View()


# Vamos a hacer la primera visualizacion por ID_SOLICITUD, porque si tomas DNI te perdes algo, y si no te perdes algo duplicas


MIO = df_original[df_original$PREGUNTA_8 =="Miopía",]

MIO %>% 
  group_by(DNUM_DOCUMENTO) %>% 
  filter(n() > 1) %>% 
  arrange(DNUM_DOCUMENTO) %>% 
  #select(35:67) %>% 
  View()

```

















```{r}

# Analisis de la base 
df_original %>% group_by(DNUM_DOCUMENTO) %>% summarise(Cantidad_Solicitudes = n_distinct(DNUM_ID_SOLICITUD)) %>% filter(Cantidad_Solicitudes >1) %>% View()
# Vemos cuales son los que estan duplicados por DNI




table(df_original$DDES_TIPO_SOLICITUD, df_original$VALIDAR)

df_original %>% filter(DDES_TIPO_SOLICITUD=="Beneficiario") %>% View()


df_original %>% filter(VALIDAR=="NO", DDES_TIPO_SOLICITUD != "Beneficiario") %>% View()
df_original %>%
  filter(VALIDAR == "NO", DDES_TIPO_SOLICITUD != "Beneficiario") %>%
  select(30:67) %>%
  View()

df_original %>%
  filter(VALIDAR == "NO", DDES_TIPO_SOLICITUD != "Beneficiario") %>%
  select(1:29) %>%
  View()



df_original %>% filter(VALIDAR=="SI", DDES_TIPO_SOLICITUD != "Beneficiario") %>% View()




```






















# Tabla: Titulares
## Mapeo de variables

```{r}
# si contamos con un diccionario de datos, la parte de definir que tipo de datos es cada variable, se puede omitir o simplemente al transformar, contejar que la data quede OK
cat("Número de filas: ",nrow(df_original))
cat("\nNúmero de columnas: ",ncol(df_original))


# Reemplazamos todas las cadenas vacias por NA
df_original[df_original == ""] <- NA


variables_descriptivo <- colSums(is.na(df_original)) %>% 
                      as.data.frame()

variables_descriptivo$Variable <- rownames(variables_descriptivo)
rownames(variables_descriptivo) <- NULL
variables_descriptivo$Cant_Filas_NA <- variables_descriptivo[,1]
variables_descriptivo <- variables_descriptivo[,-1]

variables_descriptivo$Tipo_Variable <- NA
variables_descriptivo$Cant_Valores_Unicos <- NA
variables_descriptivo$Cant_Filas_Cadena_Nula <- NA

# recorro todas las columnas del dataframe original
for (i in 1:ncol(df_original)) {
  
  # quito las filas que tienen NA en la columna que estamos chequeando
  data_sin_na <- df_original[!is.na(df_original[,variables_descriptivo$Variable[i]]),]
  
  # defino el tipo de dato segun la funcion 'class'
  # despues especifico mas en el caso de las numericas
  variables_descriptivo$Tipo_Variable[i] <- class(data_sin_na[,variables_descriptivo$Variable[i]])
  
  # contabilizo el numero de valores distintos (sin NA)
  variables_descriptivo$Cant_Valores_Unicos[i] <- n_distinct(data_sin_na[,variables_descriptivo$Variable[i]])
  
  # cuando convierto a numerica, cuento la cantidad de veces que queda como NA
  # si la cantidad es minima, entonces la variable es numerica
  # si no, era character y la dejo asi
  variable_es_numerica <- sum(is.na(as.numeric(data_sin_na[,variables_descriptivo$Variable[i]])))/nrow(data_sin_na) < 0.001
  
  # en caso de ser numerica, actualizo el tipo de dato
  if (variable_es_numerica) {
    variables_descriptivo[i,]$Tipo_Variable <- "numeric"
  }
  
  # cuando es numerica, determinamos si es entera o float (discreta o continua)
  # para luego especificar mejor los graficos a realizar
  if (variables_descriptivo[i,]$Tipo_Variable == "numeric") {
    
    # convierto la columna a integer
    convierto_entero <- as.integer(data_sin_na[,variables_descriptivo$Variable[i]])
    
    # convierto la columna a numeric
    original_numeric <- as.numeric(data_sin_na[,variables_descriptivo$Variable[i]])
    
    # cuento la cantidad de casos donde quedan igual, lo que significa que truncar la parte decimal
    # no afecta
    cant_casos <- sum(convierto_entero == original_numeric)
    
    # si a todos les pasa eso, es integer
    # si alguno no cumple, tiene que ser float
    variable_es_integer <- cant_casos == nrow(data_sin_na)
    
    if (variable_es_integer) {
      variables_descriptivo[i,]$Tipo_Variable <- "integer"
    }else{
      variables_descriptivo[i,]$Tipo_Variable <- "float"
    }
  }
  rm(convierto_date,convierto_date_error)
  # verifico si alguna de las integer se puede convertir en fecha
  if (variables_descriptivo[i,]$Tipo_Variable == "integer") {
    # convierto la columna a date
    convierto_date <- tryCatch(expr = {as.Date.character(x = data_sin_na[,variables_descriptivo$Variable[i]],tryFormats = "%Y%m%d")},
             error = function(cond){
               return(TRUE)})
    
    if (!isTRUE(convierto_date)) {
      if (sum(is.na(convierto_date)) < 0.001){
        variables_descriptivo[i,]$Tipo_Variable <- "date"
      }
    }
  }
  
  # si la variable era character, cuento la cantidad de veces en que vino como ""
  if (class(df_original[,variables_descriptivo$Variable[i]]) == "character") {
    variables_descriptivo$Cant_Filas_Cadena_Nula[i] <- sum(data_sin_na[,variables_descriptivo$Variable[i]] == "")   
  }else{
    variables_descriptivo$Cant_Filas_Cadena_Nula[i] <- 0
  }
  
  
}


variables_descriptivo$Es_ID <- ifelse(test = variables_descriptivo$Cant_Valores_Unicos == nrow(df_original),
                                      yes = "SI",
                                      no = "NO")

variables_descriptivo$Es_Categorica <- ifelse(test = variables_descriptivo$Tipo_Variable %in% c("integer","character") & variables_descriptivo$Cant_Valores_Unicos < 20,
                                              yes = "SI",
                                              no = "NO")

variables_descriptivo[variables_descriptivo$Cant_Valores_Unicos <= 2,]$Tipo_Variable <- "boolean"

data_plot_NAs <- variables_descriptivo %>% 
                          dplyr::filter(Cant_Filas_NA > 0) %>% 
                          dplyr::arrange(Cant_Filas_NA) %>% 
                          dplyr::mutate(Porcentaje = Cant_Filas_NA / nrow(df_original) * 100,
                                        Variable = factor(Variable,levels = unique(Variable)))

plot_NAs <- data_plot_NAs %>% 
                  ggplot(aes(x = Variable,y = Porcentaje)) +
                  theme_minimal() +
                  coord_flip() +
                  geom_bar(stat = "identity") +
                  scale_y_continuous(labels = scales::percent_format(scale = 1)) +  # Formatear y como porcentaje
                  geom_text(aes(label = paste0(round(Porcentaje, 1), "% (",Cant_Filas_NA,"/",nrow(df_original),")")), 
                            position = position_stack(vjust = 0.5), 
                            color = "white",
                            size = 3.5) +
                  labs(title = "Porcentaje de filas en NA por variable",x = NULL, y = NULL)

 plot_NAs <- ggplotly(p = plot_NAs,tooltip = "",height = 20 * n_distinct(variables_descriptivo$Variable),width = 1000)

plot_NAs

data_plot_unique_val <- variables_descriptivo %>%  
                          dplyr::arrange(Cant_Valores_Unicos) %>% 
                          dplyr::mutate(Porcentaje = Cant_Valores_Unicos / nrow(df_original) * 100,
                                        Variable = factor(Variable,levels = unique(Variable)))

plot_unique_val <- data_plot_unique_val %>% 
                  ggplot(aes(x = Variable,y = Porcentaje)) +
                  theme_minimal() +
                  coord_flip() +
                  geom_bar(stat = "identity") +
                  scale_y_continuous(labels = scales::percent_format(scale = 1)) +  # Formatear y como porcentaje
                  geom_text(aes(label = paste0(round(Porcentaje, 1), "% (",Cant_Valores_Unicos,"/",nrow(df_original),")")), 
                            position = position_stack(vjust = 0.5), 
                            color = "white",
                            size = 2.5) +
                  labs(title = "Porcentaje de Valores únicos por variable",x = NULL, y = NULL)

plot_unique_val <- ggplotly(p = plot_unique_val,tooltip = "",height = 20 * n_distinct(variables_descriptivo$Variable),width = 1000)

plot_unique_val

plot_tipo_variable <- ggplot(variables_descriptivo, aes(x = Tipo_Variable, y = Variable, color = Tipo_Variable)) +
  geom_point(size = 4, width = 0.2, height = 0.2) +  # Usamos jitter para evitar solapamiento
  labs(
    title = "Variables por Tipo de Dato",
    x = "Tipo de Dato",
    y = "Nombre de la Variable"
  ) +
  theme_minimal() +
  theme(axis.text.y = element_text(size = 10))  # Ajustar tamaño de los nombres de las variables

plot_tipo_variable <- ggplotly(p = plot_tipo_variable,tooltip = "",height = 20 * n_distinct(variables_descriptivo$Variable),width = 1000)

plot_tipo_variable

```


## Género por Edad sin nulos

```{r}
# Crear el gráfico
ggplot(df_original %>% filter(!is.na(PREGUNTA_1)), aes(x = EDAD, fill = PREGUNTA_1)) +
  geom_histogram(binwidth = 5, position = "stack", color = "black") +  # Barras apiladas
  scale_fill_manual(values = c("Femenino" = "#E69F00", "Masculino" = "#0072B2")) +  # Colores personalizados
  scale_x_continuous(breaks = seq(0, 90, by = 5)) +  # Mostrar cada 5 años en el eje X
  labs(title = "Distribución de Edad por Género", x = "Edad", y = "Cantidad", fill = "Género") +
  theme_minimal() +  # Estilo limpio
  theme(
    plot.title = element_text(hjust = 0.5, face = "bold"),
    legend.position = "top"
  ) +
  coord_cartesian(xlim = c(0, 90))  # Solo ajusta la visualización del eje X
```



```{r}

# df_original[, 30:67] %>% View()
# 
# sum(is.na(df_original$PREGUNTA_19))
# sum(df_original$PREGUNTA_19 == "", na.rm = TRUE)
# 
# df_original$PREGUNTA_19[1]

```



```{r}

# Grafico te realizaron cirujias

# df_original[, 30:67] %>% View()
# 
# sum(is.na(df_original$PREGUNTA_19))
# sum(df_original$PREGUNTA_19 == "", na.rm = TRUE)
# 
# df_original$PREGUNTA_19[1]

# Se puede eliminar las columnas:
table(df_original$GF_ORDEN)

```
```{r}

# Relacion entre Genero y Embarazo
library(knitr)

tabla_embarazo <- addmargins(table(df_original$PREGUNTA_1, df_original$PREGUNTA_2, useNA = "ifany"))
tabla_embarazo

kable(tabla_embarazo, format = "markdown", caption = "Relación entre Género y Embarazo")


# No contestaron nada si no contestaron la pregunta 1 de masculino o femenino
#df_original %>% filter(is.na(PREGUNTA_1)) %>% View()
```




```{r}

# Vemos si hay una correlación entre el TIPO de AFILIADO y si se realizó alguna cirujía o no
# Pero vamos a sacarles los NA y los "" a la PREGUNTA_15


# Filtrar solo los valores 'No' y 'Sí' en la variable PREGUNTA_15
df_filtrado <- df_original %>%
  filter(PREGUNTA_15 %in% c("No", "Sí"))


# Crear la tabla de contingencia solo con los valores "No" y "Sí"
tabla_contingencia <- table(df_filtrado$DDES_TIPO_AFILIADO, df_filtrado$PREGUNTA_15)

# Ver la tabla de contingencia
tabla_contingencia

# Realizar el test de Chi-cuadrado
chi_cuadrado <- chisq.test(tabla_contingencia)

# Mostrar resultados del test
chi_cuadrado

# Conclusión en función del p-value
if (chi_cuadrado$p.value < 0.05) {
  print("Existe una relación significativa entre las variables.")
} else {
  print("No existe una relación significativa entre las variables.")
}


ggplot(df_filtrado, aes(x = DDES_TIPO_AFILIADO, fill = PREGUNTA_15)) +
  geom_bar(position = "fill") +  # Gráfico de barras apiladas
  labs(title = "Relación entre Tipo de Afiliado y Pregunta 15: Te realizaron Cirugías", x = "Tipo de Afiliado", y = "Proporción", fill = "Pregunta 15") +
  theme_minimal() +
  theme(plot.title = element_text(hjust = 0.5, face = "bold"))
```


```{r}

# Relacion entre EDAD_BIN y cirujias

df_filtrado <- df_original %>%
  filter(PREGUNTA_15 %in% c("Sí", "No")) %>%
  select(EDAD, PREGUNTA_15)

df_filtrado$EDAD_BIN <- case_when(
  df_filtrado$EDAD >= 18 & df_filtrado$EDAD <= 27 ~ "1-Neo_18_a_27",
  df_filtrado$EDAD >= 28 & df_filtrado$EDAD <= 35 ~ "2-Joven_28_a_35",
  df_filtrado$EDAD >= 36 & df_filtrado$EDAD <= 45 ~ "3-36_a_45",
  df_filtrado$EDAD >= 46 & df_filtrado$EDAD <= 55 ~ "4-46_a_55",
  df_filtrado$EDAD >= 56 & df_filtrado$EDAD <= 64 ~ "5-56_a_64",
  df_filtrado$EDAD >= 65 ~ "6-Mayor_a_65"
)


# Crear la tabla de contingencia entre EDAD_BIN y PREGUNTA_15
tabla_contingencia <- table(df_filtrado$EDAD_BIN, df_filtrado$PREGUNTA_15)

# Realizar el test de chi-cuadrado
chi_cuadrado <- chisq.test(tabla_contingencia)

# Mostrar el resultado del test
chi_cuadrado

# Conclusión dependiendo del p-value
if (chi_cuadrado$p.value < 0.05) {
  print("Existe una relación significativa entre EDAD_BIN y PREGUNTA_15.")
} else {
  print("No existe una relación significativa entre EDAD_BIN y PREGUNTA_15.")
}


# Crear el gráfico con ggplot2
ggplot(df_filtrado, aes(x = EDAD_BIN, fill = PREGUNTA_15)) +
  geom_bar(position = "stack", color = "black") +  # Barras apiladas
  scale_fill_manual(values = c("Sí" = "#009E73", "No" = "#0072B2")) +  # Colores personalizados
  labs(title = "Distribución de Pregunta 15 Te realizaron cirugía por Rango de Edad", x = "Rango de Edad", y = "Frecuencia", fill = "Te realizaron Cirugías?") +
  theme_minimal() +
  theme(plot.title = element_text(hjust = 0.5, face = "bold"))


# Calcular porcentajes por grupo de edad y pregunta 15
df_porcentajes <- df_filtrado %>%
  group_by(EDAD_BIN, PREGUNTA_15) %>%
  summarise(count = n()) %>%
  group_by(EDAD_BIN) %>%
  mutate(percentage = count / sum(count) * 100)

# Crear el gráfico con ggplot2, ahora mostrando porcentajes
ggplot(df_porcentajes, aes(x = EDAD_BIN, y = percentage, fill = PREGUNTA_15)) +
  geom_bar(stat = "identity", position = "stack", color = "black") +  # Barras apiladas con porcentajes
  scale_fill_manual(values = c("Sí" = "#009E73", "No" = "#0072B2")) +  # Verde y Azul
  labs(title = "Porcentaje de Te realizaron Cirugías? por Rango de Edad", x = "Rango de Edad", y = "Porcentaje (%)", fill = "Te realizaron Cirugías?") +
  theme_minimal() +
  theme(
    plot.title = element_text(hjust = 0.5, face = "bold"),
    axis.text.x = element_text(angle = 90, hjust = 1)  # Rotar las etiquetas del eje X
  )



# A mayor edad mayor riesgo de preexistencias
# Tenemos edades no validas ejemplo 144 
table(df_filtrado %>% filter(EDAD > 100 | EDAD < 18) %>% pull(EDAD))

```

```{r}
# Los resultados de los estudios dieron normal?
# Sacando los vacios obviamente
table(df_original$PREGUNTA_5)



#df_original %>% group_by(PREGUNTA_5) %>% summarise(n=n())

df_filtrado <- df_original 


df_filtrado <- df_filtrado %>%
  mutate(PREGUNTA_5 = ifelse(is.na(PREGUNTA_5), "Sin Datos", ifelse(PREGUNTA_5=="", "Sin Datos", PREGUNTA_5))) %>% 
  select(EDAD, PREGUNTA_5)

table(df_filtrado$PREGUNTA_5)


df_filtrado$EDAD_BIN <- case_when(
  df_filtrado$EDAD >= 18 & df_filtrado$EDAD <= 27 ~ "1-Neo_18_a_27",
  df_filtrado$EDAD >= 28 & df_filtrado$EDAD <= 35 ~ "2-Joven_28_a_35",
  df_filtrado$EDAD >= 36 & df_filtrado$EDAD <= 45 ~ "3-36_a_45",
  df_filtrado$EDAD >= 46 & df_filtrado$EDAD <= 55 ~ "4-46_a_55",
  df_filtrado$EDAD >= 56 & df_filtrado$EDAD <= 64 ~ "5-56_a_64",
  df_filtrado$EDAD >= 65 ~ "6-Mayor_a_65"
)


# Crear la tabla de contingencia entre EDAD_BIN y PREGUNTA_5
tabla_contingencia <- table(df_filtrado$EDAD_BIN, df_filtrado$PREGUNTA_5)

# Realizar el test de chi-cuadrado
chi_cuadrado <- chisq.test(tabla_contingencia)

# Mostrar el resultado del test
chi_cuadrado

# Conclusión dependiendo del p-value
if (chi_cuadrado$p.value < 0.05) {
  print("Existe una relación significativa entre EDAD_BIN y PREGUNTA_5")
} else {
  print("No existe una relación significativa entre EDAD_BIN y PREGUNTA_5")
}



# Calcular porcentajes
df_porcentajes <- df_filtrado %>%
  group_by(EDAD_BIN, PREGUNTA_5) %>%
  summarise(count = n()) %>%
  group_by(EDAD_BIN) %>%
  mutate(percentage = count / sum(count) * 100) %>%
  ungroup()

# Crear el gráfico con ggplot2
p <- ggplot(df_porcentajes, aes(x = EDAD_BIN, y = percentage, fill = PREGUNTA_5, text = paste("Porcentaje: ", round(percentage, 2), "%"))) +
  geom_bar(stat = "identity", position = "stack", color = "black") +  # Barras apiladas con porcentajes
  scale_fill_manual(values = c("Sí" = "#A1C9F1", "No" = "#003366")) +  # Celeste claro y azul oscuro
  labs(title = "% de Los resultados del estudio dieron bien? por Rango de Edad", x = "Rango de Edad", y = "Porcentaje (%)", fill = "Los resultados del estudio dieron bien?") +
  theme_minimal() +
  theme(
    plot.title = element_text(hjust = 0.5, face = "bold"),
    axis.text.x = element_text(angle = 90, hjust = 1)  # Rotar las etiquetas del eje X
  )

# Convertir el gráfico ggplot a un gráfico interactivo con plotly
p_interactivo <- ggplotly(p, tooltip = "text")

# Mostrar el gráfico interactivo
p_interactivo

```


```{r}

```






