---
title: "Score Socios con Preexistencias"
output: 
  html_document:
     toc: yes
     code_folding: hide
     toc_float: yes
     df_print: paged
     theme: united
     code_download: true
     warning: FALSE
date: "`r format(Sys.time(), '%d-%m-%Y')`"
knit: (function(inputFile, encoding) {
    rmarkdown::render(
        inputFile, encoding = encoding,
        output_file = file.path(
            dirname(inputFile), paste0('EDA_Score_socios_preex_',Sys.Date(),'.html')))
    })


---

```{r setup, include=FALSE}
knitr::opts_chunk$set(echo = TRUE,warning = FALSE,message = FALSE)
```


```{r,echo=FALSE}
#Carga de Librerias y funciones

library(odbc)
library(RODBC)
library(DBI)
library(tidyverse)  # para dplyr
library(lubridate)
library(stringr)
library(readr)
library(ggplot2)
library(plotly)
library(openxlsx)
library(readxl)
library(tictoc)
library(gridExtra)
library(writexl)
library(kableExtra)
library(stringr)
library(corrplot)
library(solitude)
library(isotree)
library(dbscan)
library(scales)
library(rgl)
library(tictoc)

```

```{r,echo=FALSE}

#Funcion para establecer la conexión a SQL Server
conectar_sql <- function(dsn, database, uid, pwd, timeout = 10) {
  con <- dbConnect(odbc::odbc(),
                   dsn,
                   database = database,
                   uid = uid,
                   pwd = pwd,
                   timeout = timeout)
  return(con)}

# Levantamos la funcion con encoding
funserver <- Sys.getenv("RFUN_PATH")
source(paste0(funserver,"/sqlQueryIn.R"))
source(paste0(funserver,"/my_sqlQuery_encoding.R"))
source(paste0(funserver,"/my_sqlQuery.R"))

```


# Lectura de datos

Redefinición de nombres de columnas:

- Pregunta_1: ¿Cuál es tu sexo? 
- Pregunta_2: ¿Estás embarazada?
- Pregunta_3: ¿Cuál es la fecha de tu última menstruación?
- Pregunta_4: ¿Te realizaste análisis en el último año?
- Pregunta_5: ¿Los resultados fueron normales? 
- Pregunta_6: ¿Cuál fue el diagnóstico? 
- Pregunta_7: ¿Tenés o tuviste algún tipo de adicción a las drogas y/o al alcohol?
- Pregunta_8: ¿Qué patología de visión presenta?
- Pregunta_9: ¿Tenés o tuviste alguna de las siguientes patologías?
- Pregunta_10: ¿Qué patología de audición presenta?
- Pregunta_11: ¿Qué patología hereditaria presenta?
- Pregunta_12: Alguna patologia que no este en el listado de visión
- Pregunta_13: ¿Qué patología psiquiátrica presenta?
- Pregunta_14: Graduación de miopía
- Pregunta_15: ¿Te realizaron cirugías?
- Pregunta_16: ¿Cuál fue la intervención Sistema nervioso? y ¿Cuál fue su diagnóstico?
- Pregunta_17: ¿Cuál fue el año de la intervención del Sistema Nervioso?
- Pregunta_18: ¿Cuál fue la intervención Abdominal? y ¿Cuál fue su diagnóstico?
- Pregunta_19: ¿Cuál fue el año de la intervención Abdominal?
- Pregunta_20: ¿Cuál fue la intervención Sistema endocrino? y ¿Cuál fue su diagnóstico?
- Pregunta_21: ¿Cuál fue el año de la intervención Sistema endocrino?
- Pregunta_22: ¿Cuál fue la intervención Cardiológica? y ¿Cuál fue su diagnóstico?
- Pregunta_23: ¿Cuál fue el año de la intervención Cardiológica?
- Pregunta_24: ¿Cuál fue la intervención Ginecológica? y ¿Cuál fue su diagnóstico?
- Pregunta_25: ¿Cuál fue el año de la intervención Ginecológica?
- Pregunta_26: ¿Cuál fue la intervención Traumatológica? y ¿Cuál fue su diagnóstico?
- Pregunta_27: ¿Cuál fue el año de la intervención Traumatológica?
- Pregunta_28: ¿Tiene protesis?
- Pregunta_29: ¿Cuál fue la intervención Otras? y ¿Cuál fue su diagnóstico?
- Pregunta_30: ¿Cuál fue el año de la intervención Otras?
- Pregunta_31: ¿Que cirugía del listado?
- Pregunta_32: ¿Tuviste, tenés o estás tramitando algún certificado de discapacidad?
- Pregunta_32_Fecha_Baja: Fecha baja certificado discapacidad
- Pregunta_32_Diagnostico: Diagnóstico discapacidad
- Pregunta_32_Fecha_Alta: Fecha alta certificado discapacidad 
- Pregunta_33: ¿Te encontrás realizando alguno de los siguientes tratamientos?
- Pregunta_34: ¿Tenés planeado realizar algún tratamiento, práctica o intervención durante los próximos 6 meses?
- Pregunta_35: ¿Que tratamiento tienes pensado hacer?
- Pregunta_35_DDJJ: DDJJ_Completa
- Pregunta_36: ¿Tienes alguna patología?
- Pregunta_37: ¿Padecés alguna/s patología/s además de las mencionadas anteriormente?
- Pregunta_38: ¿Tuviste internaciones?
- Pregunta_39: Cuantas internaciones tuvo
- Pregunta_40: Motivo de la internación 
- Pregunta_41: ¿Cuál fue el año de la internación? 

```{r}
tic()
query_text1 <- paste0("SELECT [DNUM_ID_SOLICITUD]
      ,FC.DNUM_FECHA AS FECHA_CREACION
      ,FA.DNUM_FECHA AS FECHA_APROBACION
      ,FAC.DNUM_FECHA AS FECHA_ACTUALIZACION
      ,FV.DNUM_FECHA AS FECHA_VIGENCIA
      ,[DDES_TIPO_AFILIADO]
      ,[DDES_TIPO_SOLICITUD]
      ,[DCOD_MODO_CONTRATACION]
      ,[DDES_ESTADO]
      ,[DCOD_PLAN_ALTA_f1]
      ,[APELLIDO_NOMBRE]
      ,[DCOD_TIPO_DOCUMENTO]
      ,[DNUM_DOCUMENTO]
      ,[EDAD]
      ,[Composición Familiar] as Composicion_Familiar
      ,[DNUM_CUIT_EMPRESA]
      ,[TITULAR]
      ,[GF_ORDEN]
      ,[¿Cuál es tu sexo?] as Pregunta_1
      ,[¿Estás embarazada?] as Pregunta_2
      ,[¿Cuál es la fecha de tu última menstruación?] as Pregunta_3
      ,[¿Te realizaste análisis en el último año?] as Pregunta_4
      ,[¿Los resultados fueron normales?] as Pregunta_5
      ,[¿Cuál fue el diagnóstico?] as Pregunta_6
      ,[Altura]
      ,[Peso]
      ,[¿Tenés o tuviste algún tipo de adicción a las drogas y/o al alcohol?] as Pregunta_7
      ,[¿Qué patología de visión presenta?] as Pregunta_8
      ,[¿Tenés o tuviste alguna de las siguientes patologías?] as Pregunta_9
      ,[¿Qué patología de audición presenta?] as Pregunta_10
      ,[¿Qué patología hereditaria presenta?] as Pregunta_11
      ,[Alguna patologia que no este en el listado de visión] as Pregunta_12
      ,[¿Qué patología psiquiátrica presenta?] as Pregunta_13
      ,[Graduación de miopía] as Pregunta_14
      ,[¿Te realizaron cirugías?] as Pregunta_15
      ,[¿Cuál fue la intervención Sistema nervioso? y ¿Cuál fue su diagnóstico?] as Pregunta_16
      ,[¿Cuál fue el año de la intervención del Sistema Nervioso?] as Pregunta_17
      ,[¿Cuál fue la intervención Abdominal? y ¿Cuál fue su diagnóstico?] as Pregunta_18
      ,[¿Cuál fue el año de la intervención Abdominal?] as Pregunta_19
      ,[¿Cuál fue la intervención Sistema endocrino? y ¿Cuál fue su diagnóstico?] as Pregunta_20
      ,[¿Cuál fue el año de la intervención Sistema endocrino?] as Pregunta_21
      ,[¿Cuál fue la intervención Cardiológica? y ¿Cuál fue su diagnóstico?] as Pregunta_22
      ,[¿Cuál fue el año de la intervención Cardiológica?] as Pregunta_23
      ,[¿Cuál fue la intervención Ginecológica? y ¿Cuál fue su diagnóstico?] as Pregunta_24
      ,[¿Cuál fue el año de la intervención Ginecológica?] as Pregunta_25
      ,[¿Cuál fue la intervención Traumatológica? y ¿Cuál fue su diagnóstico?] as Pregunta_26
      ,[¿Cuál fue el año de la intervención Traumatológica?] as Pregunta_27
      ,[¿Tiene protesis?] as Pregunta_28
      ,[¿Cuál fue la intervención Otras? y ¿Cuál fue su diagnóstico?] as Pregunta_29
      ,[¿Cuál fue el año de la intervención Otras?] as Pregunta_30
      ,[¿Que cirugía del listado?] as Pregunta_31
      ,[¿Tuviste, tenés o estás tramitando algún certificado de discapacidad?] as Pregunta_32
      ,[Fecha baja certificado discapacidad] as Fecha_Baja_Cert_Disca
      ,[Diagnóstico discapacidad] as Diag_Disca
      ,[Fecha alta certificado discapacidad] as Fecha_Alta_Cert_Disca
      ,[¿Te encontrás realizando alguno de los siguientes tratamientos?] as Pregunta_33
      ,[¿Tenés planeado realizar algún tratamiento, práctica o intervención durante los próximos 6 meses?] as Pregunta_34
      ,[¿Que tratamiento tienes pensado hacer?] as Pregunta_35
      ,[DDJJ_Completa]
      ,[¿Tienes alguna patología?] as Pregunta_36
      ,[¿Padecés alguna/s patología/s además de las mencionadas anteriormente?] as Pregunta_37
      ,[¿Tuviste internaciones?] as Pregunta_38
      ,[Cuantas internaciones tuvo] as Pregunta_39
      ,[Motivo de la internación] as Pregunta_40
      ,[¿Cuál fue el año de la internación?] as Pregunta_41
      ,[VALIDAR]
      ,[IMC] 
      FROM [DBPresupuestos].[dbo].[DWALTAS_ONLINE_DDJJ_TITULAR_v2] A
      LEFT JOIN [DWDATAMART].[dbo].[DFECHA] FC ON FC.DID_FECHA = A.DID_FECHA_CREACION
      LEFT JOIN [DWDATAMART].[dbo].[DFECHA] FA ON FA.DID_FECHA = A.DID_FECHA_APROBACION
      LEFT JOIN [DWDATAMART].[dbo].[DFECHA] FV ON FV.DID_FECHA = A.DID_FECHA_VIGENCIA
      LEFT JOIN [DWDATAMART].[dbo].[DFECHA] FAC ON FAC.DID_FECHA = A.DID_FECHA_ACTUALIZACION")

query_text2 <- paste0("SELECT [DNUM_ID_SOLICITUD]
      ,FC.DNUM_FECHA AS FECHA_CREACION
      ,FA.DNUM_FECHA AS FECHA_APROBACION
      ,FAC.DNUM_FECHA AS FECHA_ACTUALIZACION
      ,FV.DNUM_FECHA AS FECHA_VIGENCIA
      ,[DDES_TIPO_AFILIADO]
      ,[DDES_TIPO_SOLICITUD]
      ,[DCOD_MODO_CONTRATACION]
      ,[DDES_ESTADO]
      ,[APELLIDO_NOMBRE]
      ,[DCOD_TIPO_DOCUMENTO]
      ,[DNUM_DOCUMENTO]
      ,[EDAD]
      ,[TITULAR]
      ,[GF_ORDEN]
      ,[¿Cuál es tu sexo?] as Pregunta_1
      ,[¿Estás embarazada?] as Pregunta_2
      ,[¿Cuál es la fecha de tu última menstruación?] as Pregunta_3
      ,[¿Te realizaste análisis en el último año?] as Pregunta_4
      ,[¿Los resultados fueron normales?] as Pregunta_5
      ,[¿Cuál fue el diagnóstico?] as Pregunta_6
      ,[Altura]
      ,[Peso]
      ,[¿Tenés o tuviste algún tipo de adicción a las drogas y/o al alcohol?] as Pregunta_7
      ,[¿Qué patología de visión presenta?] as Pregunta_8
      ,[¿Tenés o tuviste alguna de las siguientes patologías?] as Pregunta_9
      ,[¿Qué patología de audición presenta?] as Pregunta_10
      ,[¿Qué patología hereditaria presenta?] as Pregunta_11
      ,[Alguna patologia que no este en el listado de visión] as Pregunta_12
      ,[¿Qué patología psiquiátrica presenta?] as Pregunta_13
      ,[Graduación de miopía] as Pregunta_14
      ,[¿Te realizaron cirugías?] as Pregunta_15
      ,[¿Cuál fue la intervención Sistema nervioso? y ¿Cuál fue su diagnóstico?] as Pregunta_16
      ,[¿Cuál fue el año de la intervención del Sistema Nervioso?] as Pregunta_17
      ,[¿Cuál fue la intervención Abdominal? y ¿Cuál fue su diagnóstico?] as Pregunta_18
      ,[¿Cuál fue el año de la intervención Abdominal?] as Pregunta_19
      ,[¿Cuál fue la intervención Sistema endocrino? y ¿Cuál fue su diagnóstico?] as Pregunta_20
      ,[¿Cuál fue el año de la intervención Sistema endocrino?] as Pregunta_21
      ,[¿Cuál fue la intervención Cardiológica? y ¿Cuál fue su diagnóstico?] as Pregunta_22
      ,[¿Cuál fue el año de la intervención Cardiológica?] as Pregunta_23
      ,[¿Cuál fue la intervención Ginecológica? y ¿Cuál fue su diagnóstico?] as Pregunta_24
      ,[¿Cuál fue el año de la intervención Ginecológica?] as Pregunta_25
      ,[¿Cuál fue la intervención Traumatológica? y ¿Cuál fue su diagnóstico?] as Pregunta_26
      ,[¿Cuál fue el año de la intervención Traumatológica?] as Pregunta_27
      ,[¿Tiene protesis?] as Pregunta_28
      ,[¿Cuál fue la intervención Otras? y ¿Cuál fue su diagnóstico?] as Pregunta_29
      ,[¿Cuál fue el año de la intervención Otras?] as Pregunta_30
      ,[¿Que cirugía del listado?] as Pregunta_31
      ,[¿Tuviste, tenés o estás tramitando algún certificado de discapacidad?] as Pregunta_32
      ,[Fecha baja certificado discapacidad] as Fecha_Baja_Cert_Disca
      ,[Diagnóstico discapacidad] as Diag_Disca
      ,[Fecha alta certificado discapacidad] as Fecha_Alta_Cert_Disca
      ,[¿Te encontrás realizando alguno de los siguientes tratamientos?] as Pregunta_33
      ,[¿Tenés planeado realizar algún tratamiento, práctica o intervención durante los próximos 6 meses?] as Pregunta_34
      ,[¿Que tratamiento tienes pensado hacer?] as Pregunta_35
      ,[DDJJ_Completa]
      ,[¿Tienes alguna patología?] as Pregunta_36
      ,[¿Padecés alguna/s patología/s además de las mencionadas anteriormente?] as Pregunta_37
      ,[¿Tuviste internaciones?] as Pregunta_38
      ,[Cuantas internaciones tuvo] as Pregunta_39
      ,[Motivo de la internación] as Pregunta_40
      ,[¿Cuál fue el año de la internación?] as Pregunta_41
      ,[VALIDAR]
      ,[IMC] 
      FROM [DBPresupuestos].[dbo].[DWALTAS_ONLINE_DDJJ_GF_v2] A
      LEFT JOIN [DWDATAMART].[dbo].[DFECHA] FC ON FC.DID_FECHA = A.DID_FECHA_CREACION
      LEFT JOIN [DWDATAMART].[dbo].[DFECHA] FA ON FA.DID_FECHA = A.DID_FECHA_APROBACION
      LEFT JOIN [DWDATAMART].[dbo].[DFECHA] FV ON FV.DID_FECHA = A.DID_FECHA_VIGENCIA
      LEFT JOIN [DWDATAMART].[dbo].[DFECHA] FAC ON FAC.DID_FECHA = A.DID_FECHA_ACTUALIZACION")


# Levantamos el de titulares
tic()
#df_original <- my_sqlQuery_encoding(2,query_text1)
#save(df_original, file = "J:/67_Preexistencia/df_original.RData")
load("df_original.RData")
toc()

# Levantamos el de grupo familiar
tic()
#data_gf <- my_sqlQuery_encoding(2,query_text2)
#save(data_gf, file = "J:/67_Preexistencia/data_gf.RData")
load("data_gf.RData")
toc()



# Reemplazamos todas las cadenas vacias por NA en Titulares
df_original[df_original == ""] <- NA
# Reemplazamos todas las cadenas vacias por NA en Grupo Familiar
data_gf[data_gf == ""] <- NA

```

# Titulares 
## Cantidad de nulos DNUM_ID_SOLICITUD y DNUM_DOCUMENTO 

```{r}


# Graficamos los nulos de cada una de las variables
variables_descriptivo <- colSums(is.na(df_original)) %>% as.data.frame()
variables_descriptivo$Variable <- rownames(variables_descriptivo)
rownames(variables_descriptivo) <- NULL
variables_descriptivo$Cant_Filas_NA <- variables_descriptivo[,1]
variables_descriptivo <- variables_descriptivo[,-1]

data_plot_NAs <- variables_descriptivo %>% 
                          dplyr::filter(Variable %in% c('DNUM_ID_SOLICITUD','DNUM_DOCUMENTO')) %>% 
                          dplyr::arrange(Cant_Filas_NA) %>% 
                          dplyr::mutate(Porcentaje = Cant_Filas_NA / nrow(df_original) * 100,
                                        Variable = factor(Variable,levels = unique(Variable)))

plot_NAs <- data_plot_NAs %>% 
                  ggplot(aes(x = Variable,y = Porcentaje)) +
                  theme_minimal() +
                  coord_flip() +
                  geom_bar(stat = "identity") +
                  scale_y_continuous(labels = scales::percent_format(scale = 1)) +  # Formatear y como porcentaje
                  geom_text(aes(label = paste0(round(Porcentaje, 1), "% (",Cant_Filas_NA,"/",nrow(df_original),")")), 
                            position = position_stack(vjust = 0.5), 
                            color = "white",
                            size = 3.5) +
                  labs(title = "Porcentaje de filas en NA por variable",x = NULL, y = NULL)

 plot_NAs <- ggplotly(p = plot_NAs,tooltip = "",width = 1000)

plot_NAs

```



## Integridad campo DNUM_ID_SOLICITUD versus DNUM_DOCUMENTO 

```{r}

# Vemos que haya un ID unico por cada DNUM_ID_SOLICITUD
cat(paste0("Cantidad de Solicitudes con más de un DNI asociado: ",
           df_original %>% group_by(DNUM_ID_SOLICITUD) %>% summarise(Cantidad_DNI = n_distinct(DNUM_DOCUMENTO)) %>% filter(Cantidad_DNI >1) %>% nrow(),
           sep=""))

# Vemos que haya una solicitud unica por cada DNI 
cat(paste0("\nCantidad de DNI con más de una Solicitud asociada: ",
           df_original %>% group_by(DNUM_DOCUMENTO) %>% summarise(Cantidad_Solicitudes = n_distinct(DNUM_ID_SOLICITUD)) %>% filter(Cantidad_Solicitudes >1) %>% nrow(),
           sep=""))


```



```{r}
# Visualizacion de numero de nulos, podria ser en una tabla y los sacamos

# Hay nulos en DOCUMENTO
NULOSDNI = df_original[is.na(df_original$DNUM_DOCUMENTO),] %>% nrow()
# Hay nulos en ID_SOLICITUD
NULOSID = df_original[is.na(df_original$DNUM_ID_SOLICITUD),] %>% nrow()



# Crear dataframe con los valores solicitados
df_nulos <- data.frame(
  Detalle = c("Variable DNI", "Variable ID Solicitud"),
  Filas = format(rep(nrow(df_original), 2), big.mark = "."),  # Separador de miles
  Nulos = format(c(NULOSDNI, NULOSID), big.mark = "."),  # Separador de miles
  Porcentaje_Nulos = paste0(round(c(NULOSDNI, NULOSID) / nrow(df_original) * 100, 2), "%") # Formato porcentaje
)

# Crear tabla en Markdown con kable
kable(df_nulos, format = "markdown", align = c("l", "r", "r", "r"), col.names = c("Detalle", "Filas", "Nulos", "% Nulos"))

```


















```{r}

# Analisis de la base 
df_original %>% group_by(DNUM_DOCUMENTO) %>% summarise(Cantidad_Solicitudes = n_distinct(DNUM_ID_SOLICITUD)) %>% filter(Cantidad_Solicitudes >1)
# Vemos cuales son los que estan duplicados por DNI




table(df_original$DDES_TIPO_SOLICITUD, df_original$VALIDAR)

df_original %>% filter(DDES_TIPO_SOLICITUD=="Beneficiario")


df_original %>% filter(VALIDAR=="NO", DDES_TIPO_SOLICITUD != "Beneficiario")
df_original %>%
  filter(VALIDAR == "NO", DDES_TIPO_SOLICITUD != "Beneficiario") %>%
  select(30:67)

df_original %>%
  filter(VALIDAR == "NO", DDES_TIPO_SOLICITUD != "Beneficiario") %>%
  select(1:29)



df_original %>% filter(VALIDAR=="SI", DDES_TIPO_SOLICITUD != "Beneficiario")




```


## Variable DDJJ_COMPLETA


```{r}

columnas_DDJJ <- names(df_original)[str_detect(string = names(df_original),pattern = "PREGUNTA_")]

df_original$Cant_Preguntas_NA <- apply(df_original[,columnas_DDJJ], 1, function(x) sum(is.na(x)))

df_original$Porcentaje_Preguntas_NA <- df_original$Cant_Preguntas_NA / length(columnas_DDJJ)

breaks <- seq(0,1,0.1)

tope <- max(nrow(df_original[is.na(df_original$DDJJ_COMPLETA),]),
            nrow(df_original[!is.na(df_original$DDJJ_COMPLETA),]))

df_original %>% 
  ggplot(aes(x = Porcentaje_Preguntas_NA)) +
  geom_histogram(breaks = breaks) +
  scale_x_continuous(breaks = breaks,labels = scales::percent_format(scale = 100)) +
  geom_text(
    stat = "bin", aes(label = after_stat(count)),
    vjust = -.25,
    breaks = breaks) +
  theme_minimal() +
  # theme(panel.grid.major = element_blank(),
  #       panel.grid.minor = element_blank()) +
  facet_wrap(~DDJJ_COMPLETA,nrow = n_distinct(df_original$DDJJ_COMPLETA),strip.position = "right") +
  labs(title = "DDJJ Porcentaje de Preguntas vacías",subtitle = "DDJJ Completa vs Incompleta",y = "Cantidad de Filas", x = "Porcentaje de Preguntas vacías")

```


## Filtramos los datos

```{r}
# Definimos filtros
# DNUM_DOCUMENTO != NA


df_filtrado <- df_original %>% 
                      dplyr::filter(!is.na(DNUM_DOCUMENTO))
rm(df_original)
```

## Preexistencias

Consideramos con preexistencias

```{r}
df_filtrado %>% 
  dplyr::group_by(DNUM_ID_SOLICITUD,DNUM_DOCUMENTO) %>% 
  dplyr::summarise(Cant_Patologias = n_distinct(PREGUNTA_9),
                   Patologias = paste0(PREGUNTA_9,collapse = " / "))
  
cant_dni_variable <- function(df,var_select){
  resumen_agrup <- df %>% 
                      dplyr::group_by_at(var_select) %>% 
                      dplyr::summarise(Cant_Socios = n_distinct(DNUM_DOCUMENTO)) %>% 
                      dplyr::mutate(Porc = Cant_Socios / n_distinct(df$DNUM_DOCUMENTO) * 100) %>% 
                      dplyr::arrange(Cant_Socios) %>% 
                      dplyr::mutate_at(.vars = var_select,.funs = factor)
  return(resumen_agrup)
}

df_filtrado$Preexistencias_Si_No <- ifelse(test = is.na(df_filtrado$PREGUNTA_9),
                                           yes = "INCOMPLETO",
                                           no = ifelse(test = df_filtrado$PREGUNTA_9 == "Ninguna de las anteriores",
                                                       yes = "NO",
                                                       no = "SI"))

plot_total <- cant_dni_variable(df = df_filtrado,var_select = "Preexistencias_Si_No") %>%
                              ggplot(aes(x="", y=Porc, fill=Preexistencias_Si_No)) +
                              geom_bar(stat="identity", width=1, color="white") +
                              coord_polar(theta = "y", start=0) +
                              theme_void() + 
                              theme(legend.text = element_text(size = 10)
                                    ,legend.title = element_text(size = 10)) +
                              geom_text(aes(x = 1, 
                                            label = paste0(round(Porc,1),"%\n ",Cant_Socios,"/",n_distinct(df_filtrado$DNUM_DOCUMENTO))), 
                                        color = "black", 
                                        size=4,
                                        position = position_stack(vjust = 0.5)) +
                              labs(fill = "Preexistencias",title = "Porcentaje de Socios s/Preexistencias") +
                              scale_fill_manual(values = c("NO" = "green3","SI" = "red","INCOMPLETO" = "yellow3"))
  

df_original_con_preexistencias <- df_filtrado %>% 
                                      dplyr::filter(!is.na(DNUM_DOCUMENTO),
                                                    Preexistencias_Si_No == "SI")

# plot_total <- ggplotly(p = plot_total,tooltip = "")
plot_total

data_preexist <- cant_dni_variable(df = df_original_con_preexistencias,var_select = "PREGUNTA_9")%>%
                            dplyr::mutate(PREGUNTA_9 = factor(PREGUNTA_9,levels = unique(PREGUNTA_9)))

plot_preexist <- data_preexist  %>% 
                            ggplot(aes_string(x = "PREGUNTA_9",y = "Cant_Socios")) +
                            geom_bar(stat = "identity",aes(fill = "skyblue")) +
                            geom_text(aes(label = Cant_Socios),
                                      position = position_stack(vjust = 0.5),
                                      color = "black",
                                      size = 3.5) +
                            labs(x = NULL,y = NULL,title = paste0("Cantidad de Socios según Tipo de Preexistencia")) +
                            theme_minimal() +
                            theme(legend.position = "none",
                                  panel.grid.major = element_blank(),
                                    panel.grid.minor = element_blank()) +
                            coord_flip()

plot_preexist <- ggplotly(p = plot_preexist,tooltip = "",height = 40 * n_distinct(df_original_con_preexistencias$PREGUNTA_9),width = 1800)

plot_preexist


```

## Consumos de la preexistencia con mayor volumen

- Buscamos la preexistencia con mayor volumen (mayor cantidad de personas)

- Para cada persona, buscamos el did_socio correspondiente de acuerdo a la fecha de alta posterior a la fecha de solicitud.

- Buscamos el consumo a partir de la fecha de alta (posterior a la solicitud)


```{r}


# busco la preexistencia con mayor volumen
mayor_preexistencia <- data_preexist %>% 
        dplyr::slice_max(order_by = Cant_Socios) %>% 
        dplyr::pull(PREGUNTA_9)

# tomo los dnis de los socios con la preexistencia con mayor volumen
dnis_mayor_preexistencia <- df_filtrado %>% 
                                dplyr::filter(PREGUNTA_9 == mayor_preexistencia) %>% 
                                dplyr::pull(DNUM_DOCUMENTO) %>% 
                                unique()

# para esos dnis, buscamos el did_socio correspondiente de acuerdo a la fecha de la solicitud
query_did_socios <- paste0("SELECT [DID_SOCIO]
      ,[DNUM_DOC]
      ,[FEC_ALTA]
      ,[FEC_BAJA]
      ,[FEC_VIGENCIA_PLAN]
  FROM [DWDATAMART].[dbo].[DSOCIO]
  WHERE DNUM_DOC IN (#)")


did_socio_dni_mayor_preexistencia <- sqlQueryIn(conn = RODBC::odbcConnect(dsn = "datamart"),
                                                values = as.character(dnis_mayor_preexistencia),
                                                qry = query_did_socios)

# para aquellos que no se encontro el DID_SOCIO, concluimos que no se afiliaron nunca
df_original_con_preexistencias$Es_Socio <- df_original_con_preexistencias$DNUM_DOCUMENTO %in% did_socio_dni_mayor_preexistencia$DNUM_DOC

# verificamos cuantas personas con la preexistencia principal fueron dados de alta
df_original_con_preexistencias %>% 
          dplyr::group_by(Es_Socio) %>% 
          dplyr::summarise(Cant_Personas = n_distinct(DNUM_DOCUMENTO))

# traemos la fecha de creacion, aprobacion, actualizacion y vigencia para definir el DID_SOCIO correcto 
did_socio_dni_mayor_preexistencia <- did_socio_dni_mayor_preexistencia %>% 
                                          dplyr::mutate(DNUM_DOC = trimws(DNUM_DOC)) %>% 
                                          dplyr::left_join(y = df_original_con_preexistencias %>% 
                                                              dplyr::distinct(DNUM_DOCUMENTO,
                                                                              FECHA_CREACION,
                                                                              FECHA_APROBACION,
                                                                              FECHA_ACTUALIZACION,
                                                                              FECHA_VIGENCIA) %>% 
                                                             dplyr::rename(DNUM_DOC = DNUM_DOCUMENTO) %>% 
                                                             dplyr::mutate(DNUM_DOC = trimws(DNUM_DOC)))

# concluimos que lo correcto es tomar la fecha de alta posterior a la fecha de vigencia de la solicitud
did_socio_vigente <- did_socio_dni_mayor_preexistencia %>% 
                                dplyr::filter(FEC_ALTA >= FECHA_VIGENCIA)

# traemos el did_socio al dataframe de solicitudes y definimos si la fecha es correcta verificando
# si se hallo el DID_SOCIO
df_socios <- df_original_con_preexistencias %>% 
                        # dplyr::filter(Es_Socio) %>% 
                        dplyr::left_join(y = did_socio_vigente %>% 
                                                  dplyr::distinct(DNUM_DOC,DID_SOCIO) %>% 
                                                  dplyr::rename(DNUM_DOCUMENTO = DNUM_DOC)) %>% 
                        dplyr::mutate(Existe_Fecha_Alta_Ok = !is.na(DID_SOCIO))

# contamos cantidad de socios con fecha ok y sin fecha ok (para los si estuvieron de alta alguna vez)
df_socios %>% 
      dplyr::group_by(Existe_Fecha_Alta_Ok) %>% 
      dplyr::summarise(Cant_Socios = n_distinct(DNUM_DOCUMENTO))

# query para traer los consumos a nivel socio-practica/medicamento
query_consumos_socios_preexistencias <- paste0("SELECT CO.DID_SOCIO
	  ,CO.DID_NOMENCLADOR
	  ,CO.DID_MEDICAMENTO
	  ,NOM.DCOD_PRACTICA
	  ,NOM.DDES_PRACTICA
	  ,NOM.CAPITULO
	  ,NOM.SUBCAPITULO
	  ,GP.GRUPO
	  ,GP.GRUPO_PRESUPUESTO
	  ,DC.DDES_CLASECOSTO AS 'DDES_GRUPO_PRESUPUESTO'
	  ,ME.DCOD_MEDICAMENTO
	  ,ME.DDES_MEDICAMENTO
	  ,MIN(F.DNUM_FECHA) AS 'FECHA_PRIMER_CONSUMO'
    ,SUM([NUM_CANTIDAD]) AS 'FRECUENCIA'
    ,SUM([NUM_IMPORTE_TOTAL]) AS 'IMPORTE_TOTAL'
  FROM [DWDATAMART].[dbo].[vDWCONSUMOS] CO
  LEFT JOIN [DWDATAMART].[dbo].DNOMENCLADOR NOM ON NOM.DID_NOMENCLADOR = CO.DID_NOMENCLADOR
  LEFT JOIN [DWDATAMART].[dbo].DMEDICAMENTO ME ON ME.DID_MEDICAMENTO = CO.DID_MEDICAMENTO
  LEFT JOIN [DWDATAMART].[dbo].DFECHA F ON F.DID_FECHA = CO.DID_FECHA_PRESTACION
  LEFT JOIN [DWDATAMART].[dbo].DGRUPO_PRESUPUESTO GP ON GP.DID_GRUPO_PRESUPUESTO = CO.DID_GRUPO_PRESUPUESTO
  LEFT JOIN [DWDATAMART].[dbo].DCLASECOSTO DC ON DC.DID_CLASECOSTO = GP.DID_GRUPO_PRESUPUESTO
  WHERE CO.DID_FILIALCONSUMO IN ('38') and
      CO.DID_SOCIO IN (#)
		AND CO.DID_NOMENCLADOR <> -1
		AND CO.DID_TIPO_FACTURACION = 1
  GROUP BY CO.DID_SOCIO
	  ,CO.DID_NOMENCLADOR
	  ,CO.DID_MEDICAMENTO
	  ,NOM.DCOD_PRACTICA
	  ,NOM.DDES_PRACTICA
	  ,NOM.CAPITULO
	  ,NOM.SUBCAPITULO
	  ,GP.GRUPO
	  ,GP.GRUPO_PRESUPUESTO
	  ,DC.DDES_CLASECOSTO
	  ,ME.DCOD_MEDICAMENTO
	  ,ME.DDES_MEDICAMENTO")

# buscamos los did_socio para realizar la query filtrada
did_socios_ok <- df_socios %>% 
                      dplyr::filter(!is.na(DID_SOCIO)) %>% 
                      dplyr::pull(DID_SOCIO) %>% 
                      unique() %>% 
                      as.character()

tic()
consumos_socios_preexistencias <- sqlQueryIn(conn = RODBC::odbcConnect(dsn = "datamart"),
                                                values = did_socios_ok,
                                                qry = query_consumos_socios_preexistencias)
toc()
toc()

```



