---
title: "Score Socios con Preexistencias"
output: 
  html_document:
     toc: yes
     code_folding: hide
     toc_float: yes
     df_print: paged
     theme: united
     code_download: true
     warning: FALSE
date: "`r format(Sys.time(), '%d-%m-%Y')`"
knit: (function(inputFile, encoding) {
    rmarkdown::render(
        inputFile, encoding = encoding,
        output_file = file.path(
            dirname(inputFile), paste0('EDA_Score_socios_preex_',Sys.Date(),'.html')))
    })


---

```{r setup, include=FALSE}
knitr::opts_chunk$set(echo = TRUE,warning = FALSE,message = FALSE)
```


```{r,echo=FALSE}
#Carga de Librerias y funciones

library(odbc)
library(DBI)
library(tidyverse)  # para dplyr
library(lubridate)
library(stringr)
library(readr)
library(ggplot2)
library(openxlsx)
library(readxl)
library(tictoc)
library(gridExtra)
library(writexl)
library(kableExtra)
library(stringr)
library(corrplot)
library(solitude)
library(isotree)
library(dbscan)
library(scales)
library(rgl)

```

```{r,echo=FALSE}
# Función SQLQueryIn con maximo 30

# Funcion para armar dinamicamente una consulta que viajara al
# motor SQL en la cual se necesita traer datos asociados a un conjunto
# de valores en formato "in (...)"

# Parametros:
# conn: conexion a SQL
# values: vector con los valores a consultar
# qry: consulta sql. En el lugar donde va la lista de valores reemplazar por 
# el caracter "#"

sqlQueryIn <- function(conn,values,qry){
  f <- function(x, output) {
    xx <- paste(x,collapse=",")
    q <- gsub("#",xx,qry)
    q <- str_replace_all(str_replace_all(q,"\n",""),"\\s+"," ")
    output <- sqlQuery(conn,q)
  }
  
  max <- 30
  if (class(values)=="character"){n
    values <- paste("'",values,"'",sep="")
  }
  x <- seq_along(values)
  values.sp <- split(values, ceiling(x/max))
  result <- lapply(values.sp, f)
  result <- as.data.frame(do.call(rbind, result))
}

#Función para establecer la conexión a SQL Server
conectar_sql <- function(dsn, database, uid, pwd, timeout = 10) {
  con <- dbConnect(odbc::odbc(),
                   dsn,
                   database = database,
                   uid = uid,
                   pwd = pwd,
                   timeout = timeout)
  return(con)
}

# Levantamos la funcion con encoding
funserver <- Sys.getenv("RFUN_PATH")
source(paste0(funserver,"/sqlQueryIn.R"))
source(paste0(funserver,"/my_sqlQuery_encoding.R"))

```


# Lectura de datos

Redefinición de nombres de columnas
¿Cuál es tu sexo? as Pregunta_1
¿Estás embarazada?] as Pregunta_2
¿Cuál es la fecha de tu última menstruación? as Pregunta_3
¿Te realizaste análisis en el último año? as Pregunta_4
¿Los resultados fueron normales? as Pregunta_5
¿Cuál fue el diagnóstico? as Pregunta_6
¿Tenés o tuviste algún tipo de adicción a las drogas y/o al alcohol? as Pregunta_7
¿Qué patología de visión presenta? as Pregunta_8
¿Tenés o tuviste alguna de las siguientes patologías? as Pregunta_9
¿Qué patología de audición presenta? as Pregunta_10
¿Qué patología hereditaria presenta? as Pregunta_11
Alguna patologia que no este en el listado de visión as Pregunta_12
¿Qué patología psiquiátrica presenta? as Pregunta_13
Graduación de miopía as Pregunta_14
¿Te realizaron cirugías? as Pregunta_15
¿Cuál fue la intervención Sistema nervioso? y ¿Cuál fue su diagnóstico? as Pregunta_16
¿Cuál fue el año de la intervención del Sistema Nervioso? as Pregunta_17
¿Cuál fue la intervención Abdominal? y ¿Cuál fue su diagnóstico? as Pregunta_18
¿Cuál fue el año de la intervención Abdominal? as Pregunta_19
¿Cuál fue la intervención Sistema endocrino? y ¿Cuál fue su diagnóstico? as Pregunta_20
¿Cuál fue el año de la intervención Sistema endocrino? as Pregunta_21
¿Cuál fue la intervención Cardiológica? y ¿Cuál fue su diagnóstico? as Pregunta_22
¿Cuál fue el año de la intervención Cardiológica? as Pregunta_23
¿Cuál fue la intervención Ginecológica? y ¿Cuál fue su diagnóstico? as Pregunta_24
¿Cuál fue el año de la intervención Ginecológica? as Pregunta_25
¿Cuál fue la intervención Traumatológica? y ¿Cuál fue su diagnóstico? as Pregunta_26
¿Cuál fue el año de la intervención Traumatológica? as Pregunta_27
¿Tiene protesis? as Pregunta_28
¿Cuál fue la intervención Otras? y ¿Cuál fue su diagnóstico? as Pregunta_29
¿Cuál fue el año de la intervención Otras? as Pregunta_30
¿Que cirugía del listado? as Pregunta_31
¿Tuviste, tenés o estás tramitando algún certificado de discapacidad? as Pregunta_32
Fecha baja certificado discapacidad as Fecha_Baja_Cert_Disca
Diagnóstico discapacidad as Diag_Disca
Fecha alta certificado discapacidad as Fecha_Alta_Cert_Disca
¿Te encontrás realizando alguno de los siguientes tratamientos? as Pregunta_33
¿Tenés planeado realizar algún tratamiento, práctica o intervención durante los próximos 6 meses? as Pregunta_34
¿Que tratamiento tienes pensado hacer? as Pregunta_35
DDJJ_Completa
¿Tienes alguna patología? as Pregunta_36
¿Padecés alguna/s patología/s además de las mencionadas anteriormente? as Pregunta_37
¿Tuviste internaciones? as Pregunta_38
Cuantas internaciones tuvo as Pregunta_39
Motivo de la internación as Pregunta_40
¿Cuál fue el año de la internación? as Pregunta_41

```{r}
# conn <- dbConnect(odbc::odbc(),
#                       Driver = "ODBC Driver 17 for SQL Server",  
#                       Server = "DWDATAMART.OSDE.AR",
#                       Database = "DBPresupuestos",
#                       Port = 1433,            
#                       encoding = "UTF-8") 
# no funcionan
# pregunta_6
# 
# preguntas <- c("
#       ,[¿Cuál es tu sexo?] as Pregunta_1",
#       ",[¿Estás embarazada?] as Pregunta_2",
#       ",[¿Cuál es la fecha de tu última menstruación?] as Pregunta_3",
#       ",[¿Te realizaste análisis en el último año?] as Pregunta_4",
#       ",[¿Los resultados fueron normales?] as Pregunta_5",
#       ",[¿Cuál fue el diagnóstico?] as Pregunta_6",
#       ",[¿Tenés o tuviste algún tipo de adicción a las drogas y/o al alcohol?] as Pregunta_7",
#       ",[¿Qué patología de visión presenta?] as Pregunta_8",
#       ",[¿Tenés o tuviste alguna de las siguientes patologías?] as Pregunta_9",
#       ",[¿Qué patología de audición presenta?] as Pregunta_10",
#       ",[¿Qué patología hereditaria presenta?] as Pregunta_11",
#       ",[Alguna patologia que no este en el listado de visión] as Pregunta_12",
#       ",[¿Qué patología psiquiátrica presenta?] as Pregunta_13",
#       ",[Graduación de miopía] as Pregunta_14",
#       ",[¿Te realizaron cirugías?] as Pregunta_15",
#       ",[¿Cuál fue la intervención Sistema nervioso? y ¿Cuál fue su diagnóstico?] as Pregunta_16",
#       ",[¿Cuál fue el año de la intervención del Sistema Nervioso?] as Pregunta_17",
#       ",[¿Cuál fue la intervención Abdominal? y ¿Cuál fue su diagnóstico?] as Pregunta_18",
#       ",[¿Cuál fue el año de la intervención Abdominal?] as Pregunta_19",
#       ",[¿Cuál fue la intervención Sistema endocrino? y ¿Cuál fue su diagnóstico?] as Pregunta_20",
#       ",[¿Cuál fue el año de la intervención Sistema endocrino?] as Pregunta_21",
#       ",[¿Cuál fue la intervención Cardiológica? y ¿Cuál fue su diagnóstico?] as Pregunta_22",
#       ",[¿Cuál fue el año de la intervención Cardiológica?] as Pregunta_23",
#       ",[¿Cuál fue la intervención Ginecológica? y ¿Cuál fue su diagnóstico?] as Pregunta_24",
#       ",[¿Cuál fue el año de la intervención Ginecológica?] as Pregunta_25",
#       ",[¿Cuál fue la intervención Traumatológica? y ¿Cuál fue su diagnóstico?] as Pregunta_26",
#       ",[¿Cuál fue el año de la intervención Traumatológica?] as Pregunta_27",
#       ",[¿Tiene protesis?] as Pregunta_28",
#       ",[¿Cuál fue la intervención Otras? y ¿Cuál fue su diagnóstico?] as Pregunta_29",
#       ",[¿Cuál fue el año de la intervención Otras?] as Pregunta_30",
#       ",[¿Que cirugía del listado?] as Pregunta_31",
#       ",[¿Tuviste, tenés o estás tramitando algún certificado de discapacidad?] as Pregunta_32",
#       ",[Fecha baja certificado discapacidad] as Fecha_Baja_Cert_Disca",
#       ",[Diagnóstico discapacidad] as Diag_Disca",
#       ",[Fecha alta certificado discapacidad] as Fecha_Alta_Cert_Disca",
#       ",[¿Te encontrás realizando alguno de los siguientes tratamientos?] as Pregunta_33",
#       ",[¿Tenés planeado realizar algún tratamiento, práctica o intervención durante los próximos 6 meses?] as Pregunta_34",
#       ",[¿Que tratamiento tienes pensado hacer?] as Pregunta_35",
#       ",[¿Tienes alguna patología?] as Pregunta_36",
#       ",[¿Padecés alguna/s patología/s además de las mencionadas anteriormente?] as Pregunta_37",
#       ",[¿Tuviste internaciones?] as Pregunta_38",
#       ",[Cuantas internaciones tuvo] as Pregunta_39",
#       ",[Motivo de la internación] as Pregunta_40",
#       ",[¿Cuál fue el año de la internación?] as Pregunta_41")

query_text1 <- paste0("SELECT [DNUM_ID_SOLICITUD]
      ,FC.DNUM_FECHA AS FECHA_CREACION
      ,FA.DNUM_FECHA AS FECHA_APROBACION
      ,FAC.DNUM_FECHA AS FECHA_ACTUALIZACION
      ,FV.DNUM_FECHA AS FECHA_VIGENCIA
      ,[DDES_TIPO_AFILIADO]
      ,[DDES_TIPO_SOLICITUD]
      ,[DCOD_MODO_CONTRATACION]
      ,[DDES_ESTADO]
      ,[DCOD_PLAN_ALTA_f1]
      ,[APELLIDO_NOMBRE]
      ,[DCOD_TIPO_DOCUMENTO]
      ,[DNUM_DOCUMENTO]
      ,[EDAD]
      ,[Composición Familiar] as Composicion_Familiar
      ,[DNUM_CUIT_EMPRESA]
      ,[TITULAR]
      ,[GF_ORDEN]
      ,[¿Cuál es tu sexo?] as Pregunta_1
      ,[¿Estás embarazada?] as Pregunta_2
      ,[¿Cuál es la fecha de tu última menstruación?] as Pregunta_3
      ,[¿Te realizaste análisis en el último año?] as Pregunta_4
      ,[¿Los resultados fueron normales?] as Pregunta_5
      ,[¿Cuál fue el diagnóstico?] as Pregunta_6
      ,[Altura]
      ,[Peso]
      ,[¿Tenés o tuviste algún tipo de adicción a las drogas y/o al alcohol?] as Pregunta_7
      ,[¿Qué patología de visión presenta?] as Pregunta_8
      ,[¿Tenés o tuviste alguna de las siguientes patologías?] as Pregunta_9
      ,[¿Qué patología de audición presenta?] as Pregunta_10
      ,[¿Qué patología hereditaria presenta?] as Pregunta_11
      ,[Alguna patologia que no este en el listado de visión] as Pregunta_12
      ,[¿Qué patología psiquiátrica presenta?] as Pregunta_13
      ,[Graduación de miopía] as Pregunta_14
      ,[¿Te realizaron cirugías?] as Pregunta_15
      ,[¿Cuál fue la intervención Sistema nervioso? y ¿Cuál fue su diagnóstico?] as Pregunta_16
      ,[¿Cuál fue el año de la intervención del Sistema Nervioso?] as Pregunta_17
      ,[¿Cuál fue la intervención Abdominal? y ¿Cuál fue su diagnóstico?] as Pregunta_18
      ,[¿Cuál fue el año de la intervención Abdominal?] as Pregunta_19
      ,[¿Cuál fue la intervención Sistema endocrino? y ¿Cuál fue su diagnóstico?] as Pregunta_20
      ,[¿Cuál fue el año de la intervención Sistema endocrino?] as Pregunta_21
      ,[¿Cuál fue la intervención Cardiológica? y ¿Cuál fue su diagnóstico?] as Pregunta_22
      ,[¿Cuál fue el año de la intervención Cardiológica?] as Pregunta_23
      ,[¿Cuál fue la intervención Ginecológica? y ¿Cuál fue su diagnóstico?] as Pregunta_24
      ,[¿Cuál fue el año de la intervención Ginecológica?] as Pregunta_25
      ,[¿Cuál fue la intervención Traumatológica? y ¿Cuál fue su diagnóstico?] as Pregunta_26
      ,[¿Cuál fue el año de la intervención Traumatológica?] as Pregunta_27
      ,[¿Tiene protesis?] as Pregunta_28
      ,[¿Cuál fue la intervención Otras? y ¿Cuál fue su diagnóstico?] as Pregunta_29
      ,[¿Cuál fue el año de la intervención Otras?] as Pregunta_30
      ,[¿Que cirugía del listado?] as Pregunta_31
      ,[¿Tuviste, tenés o estás tramitando algún certificado de discapacidad?] as Pregunta_32
      ,[Fecha baja certificado discapacidad] as Fecha_Baja_Cert_Disca
      ,[Diagnóstico discapacidad] as Diag_Disca
      ,[Fecha alta certificado discapacidad] as Fecha_Alta_Cert_Disca
      ,[¿Te encontrás realizando alguno de los siguientes tratamientos?] as Pregunta_33
      ,[¿Tenés planeado realizar algún tratamiento, práctica o intervención durante los próximos 6 meses?] as Pregunta_34
      ,[¿Que tratamiento tienes pensado hacer?] as Pregunta_35
      ,[DDJJ_Completa]
      ,[¿Tienes alguna patología?] as Pregunta_36
      ,[¿Padecés alguna/s patología/s además de las mencionadas anteriormente?] as Pregunta_37
      ,[¿Tuviste internaciones?] as Pregunta_38
      ,[Cuantas internaciones tuvo] as Pregunta_39
      ,[Motivo de la internación] as Pregunta_40
      ,[¿Cuál fue el año de la internación?] as Pregunta_41
      ,[VALIDAR]
      ,[IMC] 
      FROM [DBPresupuestos].[dbo].[DWALTAS_ONLINE_DDJJ_TITULAR_v2] A
      LEFT JOIN [DWDATAMART].[dbo].[DFECHA] FC ON FC.DID_FECHA = A.DID_FECHA_CREACION
      LEFT JOIN [DWDATAMART].[dbo].[DFECHA] FA ON FA.DID_FECHA = A.DID_FECHA_APROBACION
      LEFT JOIN [DWDATAMART].[dbo].[DFECHA] FV ON FV.DID_FECHA = A.DID_FECHA_VIGENCIA
      LEFT JOIN [DWDATAMART].[dbo].[DFECHA] FAC ON FAC.DID_FECHA = A.DID_FECHA_ACTUALIZACION")

query_text2 <- paste0("SELECT TOP 1000 [DNUM_ID_SOLICITUD]
      ,FC.DNUM_FECHA AS FECHA_CREACION
      ,FA.DNUM_FECHA AS FECHA_APROBACION
      ,FAC.DNUM_FECHA AS FECHA_ACTUALIZACION
      ,FV.DNUM_FECHA AS FECHA_VIGENCIA
      ,[DDES_TIPO_AFILIADO]
      ,[DDES_TIPO_SOLICITUD]
      ,[DCOD_MODO_CONTRATACION]
      ,[DDES_ESTADO]
      ,[APELLIDO_NOMBRE]
      ,[DCOD_TIPO_DOCUMENTO]
      ,[DNUM_DOCUMENTO]
      ,[EDAD]
      ,[TITULAR]
      ,[GF_ORDEN]
      ,[¿Cuál es tu sexo?] as Pregunta_1
      ,[¿Estás embarazada?] as Pregunta_2
      ,[¿Cuál es la fecha de tu última menstruación?] as Pregunta_3
      ,[¿Te realizaste análisis en el último año?] as Pregunta_4
      ,[¿Los resultados fueron normales?] as Pregunta_5
      ,[¿Cuál fue el diagnóstico?] as Pregunta_6
      ,[Altura]
      ,[Peso]
      ,[¿Tenés o tuviste algún tipo de adicción a las drogas y/o al alcohol?] as Pregunta_7
      ,[¿Qué patología de visión presenta?] as Pregunta_8
      ,[¿Tenés o tuviste alguna de las siguientes patologías?] as Pregunta_9
      ,[¿Qué patología de audición presenta?] as Pregunta_10
      ,[¿Qué patología hereditaria presenta?] as Pregunta_11
      ,[Alguna patologia que no este en el listado de visión] as Pregunta_12
      ,[¿Qué patología psiquiátrica presenta?] as Pregunta_13
      ,[Graduación de miopía] as Pregunta_14
      ,[¿Te realizaron cirugías?] as Pregunta_15
      ,[¿Cuál fue la intervención Sistema nervioso? y ¿Cuál fue su diagnóstico?] as Pregunta_16
      ,[¿Cuál fue el año de la intervención del Sistema Nervioso?] as Pregunta_17
      ,[¿Cuál fue la intervención Abdominal? y ¿Cuál fue su diagnóstico?] as Pregunta_18
      ,[¿Cuál fue el año de la intervención Abdominal?] as Pregunta_19
      ,[¿Cuál fue la intervención Sistema endocrino? y ¿Cuál fue su diagnóstico?] as Pregunta_20
      ,[¿Cuál fue el año de la intervención Sistema endocrino?] as Pregunta_21
      ,[¿Cuál fue la intervención Cardiológica? y ¿Cuál fue su diagnóstico?] as Pregunta_22
      ,[¿Cuál fue el año de la intervención Cardiológica?] as Pregunta_23
      ,[¿Cuál fue la intervención Ginecológica? y ¿Cuál fue su diagnóstico?] as Pregunta_24
      ,[¿Cuál fue el año de la intervención Ginecológica?] as Pregunta_25
      ,[¿Cuál fue la intervención Traumatológica? y ¿Cuál fue su diagnóstico?] as Pregunta_26
      ,[¿Cuál fue el año de la intervención Traumatológica?] as Pregunta_27
      ,[¿Tiene protesis?] as Pregunta_28
      ,[¿Cuál fue la intervención Otras? y ¿Cuál fue su diagnóstico?] as Pregunta_29
      ,[¿Cuál fue el año de la intervención Otras?] as Pregunta_30
      ,[¿Que cirugía del listado?] as Pregunta_31
      ,[¿Tuviste, tenés o estás tramitando algún certificado de discapacidad?] as Pregunta_32
      ,[Fecha baja certificado discapacidad] as Fecha_Baja_Cert_Disca
      ,[Diagnóstico discapacidad] as Diag_Disca
      ,[Fecha alta certificado discapacidad] as Fecha_Alta_Cert_Disca
      ,[¿Te encontrás realizando alguno de los siguientes tratamientos?] as Pregunta_33
      ,[¿Tenés planeado realizar algún tratamiento, práctica o intervención durante los próximos 6 meses?] as Pregunta_34
      ,[¿Que tratamiento tienes pensado hacer?] as Pregunta_35
      ,[DDJJ_Completa]
      ,[¿Tienes alguna patología?] as Pregunta_36
      ,[¿Padecés alguna/s patología/s además de las mencionadas anteriormente?] as Pregunta_37
      ,[¿Tuviste internaciones?] as Pregunta_38
      ,[Cuantas internaciones tuvo] as Pregunta_39
      ,[Motivo de la internación] as Pregunta_40
      ,[¿Cuál fue el año de la internación?] as Pregunta_41
      ,[VALIDAR]
      ,[IMC] 
      FROM [DBPresupuestos].[dbo].[DWALTAS_ONLINE_DDJJ_GF_v2] A
      LEFT JOIN [DWDATAMART].[dbo].[DFECHA] FC ON FC.DID_FECHA = A.DID_FECHA_CREACION
      LEFT JOIN [DWDATAMART].[dbo].[DFECHA] FA ON FA.DID_FECHA = A.DID_FECHA_APROBACION
      LEFT JOIN [DWDATAMART].[dbo].[DFECHA] FV ON FV.DID_FECHA = A.DID_FECHA_VIGENCIA
      LEFT JOIN [DWDATAMART].[dbo].[DFECHA] FAC ON FAC.DID_FECHA = A.DID_FECHA_ACTUALIZACION")

tic()
df_original <- my_sqlQuery_encoding(2,query_text1)
toc()

tic()
data_gf <- my_sqlQuery_encoding(2,query_text2)
toc()



```
## Mapeo de variables

```{r}

cat("Número de filas: ",nrow(df_original))
cat("\nNúmero de columnas: ",ncol(df_original))

variables_descriptivo <- colSums(is.na(df_original)) %>% 
                      as.data.frame()

variables_descriptivo$Variable <- rownames(variables_descriptivo)
rownames(variables_descriptivo) <- NULL
variables_descriptivo$Cant_Filas_NA <- variables_descriptivo[,1]
variables_descriptivo <- variables_descriptivo[,-1]

variables_descriptivo$Tipo_Variable <- NA
variables_descriptivo$Cant_Valores_Unicos <- NA
variables_descriptivo$Cant_Filas_Cadena_Nula <- NA

# recorro todas las columnas del dataframe original
for (i in 1:ncol(df_original)) {
  
  # quito las filas que tienen NA en la columna que estamos chequeando
  data_sin_na <- df_original[!is.na(df_original[,variables_descriptivo$Variable[i]]),]
  
  # defino el tipo de dato segun la funcion 'class'
  # despues especifico mas en el caso de las numericas
  variables_descriptivo$Tipo_Variable[i] <- class(data_sin_na[,variables_descriptivo$Variable[i]])
  
  # contabilizo el numero de valores distintos (sin NA)
  variables_descriptivo$Cant_Valores_Unicos[i] <- n_distinct(data_sin_na[,variables_descriptivo$Variable[i]])
  
  # cuando convierto a numerica, cuento la cantidad de veces que queda como NA
  # si la cantidad es minima, entonces la variable es numerica
  # si no, era character y la dejo asi
  variable_es_numerica <- sum(is.na(as.numeric(data_sin_na[,variables_descriptivo$Variable[i]])))/nrow(data_sin_na) < 0.001
  
  # en caso de ser numerica, actualizo el tipo de dato
  if (variable_es_numerica) {
    variables_descriptivo[i,]$Tipo_Variable <- "numeric"
  }
  
  # cuando es numerica, determinamos si es entera o float (discreta o continua)
  # para luego especificar mejor los graficos a realizar
  if (variables_descriptivo[i,]$Tipo_Variable == "numeric") {
    
    # convierto la columna a integer
    convierto_entero <- as.integer(data_sin_na[,variables_descriptivo$Variable[i]])
    
    # convierto la columna a numeric
    original_numeric <- as.numeric(data_sin_na[,variables_descriptivo$Variable[i]])
    
    # cuento la cantidad de casos donde quedan igual, lo que significa que truncar la parte decimal
    # no afecta
    cant_casos <- sum(convierto_entero == original_numeric)
    
    # si a todos les pasa eso, es integer
    # si alguno no cumple, tiene que ser float
    variable_es_integer <- cant_casos == nrow(data_sin_na)
    
    if (variable_es_integer) {
      variables_descriptivo[i,]$Tipo_Variable <- "integer"
    }else{
      variables_descriptivo[i,]$Tipo_Variable <- "float"
    }
  }
  rm(convierto_date,convierto_date_error)
  # verifico si alguna de las integer se puede convertir en fecha
  if (variables_descriptivo[i,]$Tipo_Variable == "integer") {
    # convierto la columna a date
    convierto_date <- tryCatch(expr = {as.Date.character(x = data_sin_na[,variables_descriptivo$Variable[i]],tryFormats = "%Y%m%d")},
             error = function(cond){
               return(TRUE)})
    
    if (!isTRUE(convierto_date)) {
      if (sum(is.na(convierto_date)) < 0.001){
        variables_descriptivo[i,]$Tipo_Variable <- "date"
      }
    }
  }
  
  # si la variable era character, cuento la cantidad de veces en que vino como ""
  if (class(df_original[,variables_descriptivo$Variable[i]]) == "character") {
    variables_descriptivo$Cant_Filas_Cadena_Nula[i] <- sum(data_sin_na[,variables_descriptivo$Variable[i]] == "")   
  }else{
    variables_descriptivo$Cant_Filas_Cadena_Nula[i] <- 0
  }
  
  
}


variables_descriptivo$Es_ID <- ifelse(test = variables_descriptivo$Cant_Valores_Unicos == nrow(df_original),
                                      yes = "SI",
                                      no = "NO")

variables_descriptivo$Es_Categorica <- ifelse(test = variables_descriptivo$Tipo_Variable %in% c("integer","character") & variables_descriptivo$Cant_Valores_Unicos < 20,
                                              yes = "SI",
                                              no = "NO")

```

## Transformación variables

```{r}
# traigo los nombres de las variables integer, de las float y de las date
variables_enteras <- variables_descriptivo %>% 
                            dplyr::filter(Tipo_Variable == "integer") %>% 
                            dplyr::pull(Variable) %>% 
                            unique()

variables_float <- variables_descriptivo %>% 
                            dplyr::filter(Tipo_Variable == "float") %>% 
                            dplyr::pull(Variable) %>% 
                            unique()

variables_date <- variables_descriptivo %>% 
                            dplyr::filter(Tipo_Variable == "date") %>% 
                            dplyr::pull(Variable) %>% 
                            unique()

# defino un nuevo df para aplicar las transformaciones a los tipos de datos correctos
df_transformado <- df_original

# si hay variables integer, puedo aplicar transformaciones integer
if (length(variables_enteras) > 0) {
  if (length(variables_enteras) > 1) {
    df_transformado[,variables_enteras] <- apply(X = df_transformado %>% 
                                                        dplyr::select_at(variables_enteras),MARGIN = 2,FUN = as.integer)
  }else{
    df_transformado[,variables_enteras] <- as.integer(df_transformado[,variables_enteras])
  }
}

# si hay variables float, puedo aplicar transformaciones numeric
if (length(variables_float) > 0) {
  if (length(variables_float) > 1) {
    df_transformado[,variables_float] <- apply(X = df_transformado %>% 
                                                        dplyr::select_at(variables_float),MARGIN = 2,FUN = as.integer)
  }else{
    df_transformado[,variables_float] <- as.numeric(df_transformado[,variables_float])
  }
}

# si hay variables date, puedo aplicar transformaciones date
if (length(variables_date) > 0) {
  for (variable_for in variables_date) {
    df_transformado[,variable_for] <- as.Date.character(x = df_transformado[,variable_for],
                                                        tryFormats = "%Y%m%d")
  }
}


```